【裁判字號】    96,訴,1676
【裁判日期】    971217
【裁判案由】    貪污等
【裁判全文】
臺灣桃園地方法院刑事判決              96年度訴字第1676號
公  訴  人  臺灣桃園地方法院檢察署檢察官
被      告  戊○○
                    （現於臺灣桃園看守所羈押中）
選任辯護人  陳萬發律師
被      告  癸○○
                    （另案於臺灣臺北看守所羈押中）
            丁○○
                    號
                    （另案於臺灣桃園監獄執行中）
            庚○○
            己○○
            丑○○
            子○○
            辰○○
            壬○○
            丙○○
            辛○○
            甲○○
上列被告因貪污等案件，經檢察官提起公訴（96年度偵字第1730
3 號、第17304 號、第17305 號、第18515 號、第18615 號、第
20334 號、第20335 號、第20433 號、第27924 號），本院判決
如下：
    主  文
戊○○公務員，對於違背職務之行為，收受賄賂，處有期徒刑拾
捌年，褫奪公權陸年，所得財物新臺幣玖萬貳仟元，追繳之，如
全部或一部無法追繳時，追徵其價額；又公務員對於違背職務之
行為，期約賄賂，處有期徒刑捌年，褫奪公權年；又公務員對
於違背職務之行為，收受賄賂，處有期徒刑玖年，褫奪公權年
，所得財物新臺幣貳萬元，追繳之，如全部或一部無法追繳時，
追徵其價額；又公務員洩露關於中華民國國防以外應祕密之消息
，處有期徒刑拾月，減為有期徒刑伍月；又公務員包庇他人在公
眾得出入場所賭博財物，處罰金新臺幣貳萬元，罰金如易服勞役
，以新臺幣壹仟元折算壹日；又共同未經許可持有具有殺傷力之
子彈，處有期徒刑肆月，併科罰金新臺幣壹萬元，罰金如易服勞
役，以新臺幣壹仟元折算壹日；又共同公務員明知為不實之事項
，而登載於職務上所掌之公文書，足以生損害於他人，處有期徒
刑壹年肆月。有期徒刑部分應執行有期徒刑貳拾年，罰金部分
應執行罰金新臺幣貳萬元，罰金如易服勞役，以新臺幣壹仟元折
算壹日，褫奪公權陸年，所得財物新臺幣拾壹萬貳仟元，追繳之
，如全部或一部無法追繳時，追徵其價額。
癸○○共同不具公務員之身分，而對於公務員，關於違背職務之
行為，交付賄賂，累犯，處有期徒刑壹年玖月，褫奪公權貳年，
減為有期徒刑拾月又拾伍日，褫奪公權壹年。
丁○○共同不具公務員之身分，而對於公務員，關於違背職務之
行為，交付賄賂，累犯，處有期徒刑壹年玖月，褫奪公權貳年，
減為有期徒刑拾月又拾伍日，褫奪公權壹年。
庚○○共同不具公務員之身分，而對於公務員，關於違背職務之
行為，交付賄賂，處有期徒刑壹年捌月，褫奪公權貳年，減為有
期徒刑拾月，褫奪公權壹年。
己○○共同不具公務員之身分，而對於公務員，關於違背職務之
行為，交付賄賂，處有期徒刑壹年陸月，褫奪公權貳年，減為有
期徒刑玖月，褫奪公權壹年。緩刑年。
丑○○共同不具公務員之身分，而對於公務員，關於違背職務之
行為，期約賄賂，累犯，處有期徒刑捌月，褫奪公權貳年，減為
有期徒刑肆月，褫奪公權壹年。
子○○共同不具公務員之身分，而對於公務員，關於違背職務之
行為，期約賄賂，處有期徒刑陸月，褫奪公權貳年，減為有期徒
刑月，褫奪公權壹年。緩刑年。
辰○○不具公務員之身分，而對於公務員，關於違背職務之行為
，交付賄賂，累犯，處有期徒刑拾月，褫奪公權貳年，減為有期
徒刑伍月，褫奪公權壹年。
壬○○共同違反未依電子遊戲場業管理條例規定辦理營利事業登
記者，不得經營電子遊戲場業之規定，處有期徒刑陸月，減為有
期徒刑月，扣案之日記收支簿貳本，沒收之；又共同違反未依
電子遊戲場業管理條例規定辦理營利事業登記者，不得經營電子
遊戲場業之規定，處有期徒刑柒月，扣案之電子賭博機具壹台，
沒收之。應執行有期徒刑玖月，扣案之電子賭博機具壹台及日記
收支簿貳本，沒收之。其餘被訴違反未依電子遊戲場業管理條例
規定辦理營利事業登記而經營電子遊戲場業罪及公然賭博罪部分
，免訴。其餘被訴聚眾賭博罪部分，無罪。
丙○○共同違反未依電子遊戲場業管理條例規定辦理營利事業登
記者，不得經營電子遊戲場業之規定，處有期徒刑月，如易科
罰金，以新臺幣壹仟元折算壹日。扣案之電子賭博機具壹台，沒
收之。
甲○○、辛○○共同違反未依電子遊戲場業管理條例規定辦理營
利事業登記者，不得經營電子遊戲場業之規定，甲○○處有期徒
刑伍月，減為有期徒刑貳月又拾伍日，如易科罰金，以新臺幣壹
仟元折算壹日，扣案之日記收支簿貳本，沒收之；辛○○處有期
徒刑月，減為有期徒刑壹月又拾伍日，如易科罰金，以新臺幣
壹仟元算壹日，扣案之日記收支簿貳本，沒收之。又共同違反未
依電子遊戲場業管理條例規定辦理營利事業登記者，不得經營電
子遊戲場業之規定，甲○○處有期徒刑陸月，減為有期徒刑月
，如易科罰金，以新臺幣壹仟元折算壹日，扣案之日記收支簿貳
本，沒收之；辛○○處有期徒刑肆月，減為有期徒刑貳月，如易
科罰金，以新臺幣壹仟元算壹日，扣案之日記收支簿貳本，沒收
之。甲○○應執行有期徒刑伍月，如易科罰金，以新臺幣壹仟元
折算壹日，扣案之日記收支簿貳本，沒收之；辛○○應執行有期
徒刑月，如易科罰金，以新臺幣壹仟元折算壹日，扣案之日記
收支簿貳本，沒收之。
    事  實
一、戊○○（綽號「小烏龜」）係新竹縣警察局竹北分局湖口分
    駐所（下簡稱湖口分駐所）員警，為依據法令服務於地方自
    治團體所屬機關而具有法定職務權限之人，負有調查轄區治
    安及犯罪之職務，且依刑事訴訟法第231 條之規定，知有犯
    罪嫌疑，應即開始調查，並將調查之情形報告該管檢察官及
    司法警察官，詎其於因職務查獲或知悉癸○○（綽號「燈哥
    」）、庚○○、丁○○（綽號「饅頭」）、丑○○（綽號「
    小凱」）、辰○○等人涉犯施用毒品之案件後，竟基於違背
    職務上之行為行求、期約或收受賄賂之犯意，而分別：
    (一)於民國95年11月18日，癸○○、丁○○、庚○○因涉犯妨
      害自由及傷害案件，為湖口分駐所員警帶同至湖口分駐所
      調查時，因渠等3 人均有毒品之前案紀錄，戊○○乃以毒
      品調驗之理由，要求湖口分駐所員警午○○（由臺灣桃園
      地方法院檢察署檢察官另為不起訴處分）採取渠等之尿液
      。嗣癸○○等3 人為恐所採取之尿液驗出毒品陽性反應，
      而遭移送予該管檢察官偵辦，乃基於對公務員關於違背職
      務之行為行求賄賂之犯意，透過與渠等具有犯意聯絡之己○○（綽號「老田」、「田哥」）及巳○○（由臺灣桃園
      地方法院檢察署檢察官另案偵辦中），向戊○○表示欲給
      付相當之賄款而請戊○○勿將渠等所涉犯之毒品案件移送
      予該管檢察官。詎戊○○就此對於違背職務行為之行求賄
      賂之意思表示，不僅應未予拒絕，反透過巳○○轉知己○○向癸○○等3 人要求每人新臺幣（下同）100,000 元之
      賄賂，癸○○等3 人及己○○、巳○○即與戊○○基於期
      約賄賂之犯意，或由巳○○直接與丁○○聯絡，或由巳○○透過己○○向癸○○等3 人磋商交付賄款之時間、地點
      後，再由巳○○轉知予戊○○。初步談妥後，癸○○、丁○○、庚○○、己○○即與巳○○另基於交付賄賂之犯意
      聯絡，於95年12月1 日後之2 、3 日及其後某日，分別由
      癸○○將現金22,000元、面額38,000元之支票1 紙，及現
      金40,000元交付予己○○，再由己○○轉交予巳○○，巳
      ○○即先將現金部分轉交予戊○○，並經戊○○基於收受
      賄賂之犯意而予以收受，後癸○○再於95年12月16日，以
      現金30,000元向巳○○換回上開支票後，巳○○即旋於同
      日將該筆現金交付予戊○○。惟因癸○○遲未再依約定交
      付賄賂之尾款，戊○○乃先後於95年12月24日及96年2 月
      7 日，將丁○○及癸○○涉犯施用毒品案件移送新竹縣警
      察局竹北分局（下簡稱竹北分局）後，再報請各該管檢察
      官偵辦。至庚○○部分，因事後查明伊並非毒品調驗人口
      ，故戊○○並未將伊之案件一併移送予竹北分局。
    (二)於96年2 月8 日，利用丑○○因涉犯施用毒品案件為湖口
      分駐所查獲之機會，先以不移送予該管檢察官偵辦之名義
      ，要求丑○○提供其餘毒品案件之線報予其，而丑○○為
      逃避刑責，乃配合之，並提供辰○○亦有施用毒品之線報
      ，而使湖口分駐所在同年月11日查獲辰○○及渠女友申○○施用毒品之犯行。辰○○為查獲後，因聽聞得以交付賄
      賂予戊○○之方式而換取不被移送予該管檢察官偵辦，乃
      基於行求、期約賄賂之犯意，於同年月23日前某日，與戊○○相約在新竹縣湖口鄉○○路上之加油站碰面以磋商價
      格，而戊○○亦當場基於對於違背職務之行為，而要求、
      期約賄賂之犯意，向辰○○表示需20,000元之代價，並經
      辰○○尚場應允之。後辰○○即於籌得金錢後，再基於交
      付賄賂之犯意，於同年月23日，與戊○○相約在上開加油
      站中，而當場交付20,000元之賄賂予戊○○，並經戊○○
      基於收受賄賂之意而予收受。另丑○○因恐再提供線報予
      戊○○，將被他人知悉其為密報者，又聽聞辰○○於上開
      案件經查獲後，以交付20,000元之代價予戊○○，即可換
      取施用毒品犯行不被移送予該管檢察官偵辦，乃與其父親
      子○○基於對公務員關於違背職務之行為行求、期約賄賂
      之犯意，先請子○○替其籌措20,000元後，再透過真實姓
      名年籍不詳，綽號「一筒」之成年男子，於同年2 月24日
      下午5 時29分許，以如附表四編號二所示電話號碼撥打予
      戊○○，向戊○○就丑○○之案件表示關心後，再由丑○○接過電話，並表示欲循辰○○之模式，即交付20,000元
      予戊○○，使戊○○勿將其所犯之施用毒品案件移送予該
      管檢察官偵辦，而戊○○就此對於違背職務行為之行求賄
      賂亦應允而期約之，雙方即再相約於同日晚間，在湖口分
      駐所前碰面。丑○○乃再請子○○攜帶向友人未○○（未
      據起訴）所借得之20,000元，並駕車搭載丑○○前往湖口
      分駐所，並於與戊○○碰面後，由子○○將20,000元賄賂
      交付予戊○○，惟戊○○因故未予收受。嗣丑○○、辰○○之尿液經檢驗後，確均呈毒品之陽性反應，戊○○仍分
      別於同年4 月12日、7 月2 日移送竹北分局，再報請各該
      管檢察官偵辦。
二、甲○○為址設新竹縣湖口鄉○○路293 號「彩券行」之負責
    人，辛○○則自95年9 月間起受雇於甲○○；丙○○係址設
    新竹縣湖口鄉○○路上「楓之谷檳榔攤」之負責人，渠等均
    明知未向主管機關辦理電子遊戲場業之營利事業登記者，不
    得經營電子遊戲場業，竟未申請該等營利事業登記，與壬○○共同基於違法經營電子遊戲場業及賭博之犯意聯絡，甲○○分別自94年2 月間某日起至96年1 月底止，及自96年2 月
    間某日起至同年3 月間某日止；丙○○自96年3 月間某日起
    至同年7 月17日止，分別由壬○○提供「超級大舞台」（即
    俗稱「小瑪莉」）之賭博性電子遊戲機台各1 台，擺設在公
    眾得出入之「彩券行」、「楓之谷檳榔攤」內，插電營業，
    而以賭客將欲把玩之金額告知甲○○（或辛○○）、丙○○
    後，甲○○（或辛○○）、丙○○即以相等金額開分供賭客
    押注，若押中可獲得所押注項目所設定一定倍數之分數而依
    分數由退幣口退幣贏取金錢，若未押中，則所押分數扣除消
    失，由店家贏取之方式，並以上開機台作為賭具，接續與多
    位賭客賭博財物，而經營電子遊戲場業務，壬○○與甲○○
    、丙○○並分別約定獲利之賭資需五五分帳及由丙○○收取
    1 成之利潤。嗣於96年7 月17日，為警在「彩券行」及「楓
    之谷檳榔攤」查獲，並分別扣得日記收支簿2 本及電子遊戲
    機台1 台。而戊○○明知壬○○為湖口地區之非法電玩業者
    ，卻刻意不予查緝，甚而更基於單一之犯意，接續於96年1
    月24日、2 月8 日、3 月20日，事先洩漏竹北分局偵查隊及
    湖口分駐所臨檢電動玩具時間等勤務內容予壬○○，要求壬○○提供其他電玩業者經營地點供戊○○查緝，藉以清除壬○○於湖口地區經營非法電玩之競爭對手，而以此方式包庇
    壬○○賭博。
三、竹北分局第3 組組長陳昌裕（由臺灣桃園地方法院檢察署檢
    察官另為不起訴處分）於96年6 月4 日至湖口分駐所進行裝
    備檢查時，發現湖口分駐所配發供65式自動步槍使用之5.56
    厘米子彈（下稱長槍子彈）短少20顆，經湖口分駐所所長卯
    ○○（由本院另為判決）與湖口分駐所負責裝備保管之承辦
    人員警戊○○聯絡後仍無所獲，為逃避相關行政懲處，竟與
    戊○○商議，由戊○○向其熟識之陸軍裝甲第584 旅作戰科
    少校參訓官黃家倍（由臺灣桃園地方法院檢察署檢察官另案
    偵辦中）商借，俾始通過裝備檢查複驗。嗣黃家倍允諾提供
    協助後，即向服役於同旅戰車第一營副營長顏德祥（由臺灣
    桃園地方法院檢察署檢察官另案偵辦中）求助，顏德祥乃出
    借渠前自金門營區移防回新竹湖口營區，而於金門營區離營
    巡視時，在廢棄砲陣地內拾獲之5.56公釐子彈31顆長槍子彈
    中之20顆予黃家倍，再由黃家倍於同年6 月6 日，將該子彈
    攜往湖口分駐所交付予戊○○。卯○○、戊○○明知該等子
    彈係屬軍方配發之子彈，未經許可不得持有，竟基於持有子
    彈之犯意聯絡，由卯○○提供事先準備之子彈包裝盒，再由
    戊○○將所取得之20顆子彈裝入該包裝內混充為竹北分局配
    發之子彈，而順利通過陳昌裕於同月7 日至湖口分駐所進行
    之複檢，及其後新竹縣警察局於同年6 月12日進行之裝備檢
    查。再戊○○、卯○○、寅○○、乙○○（以上2 人分別為
    湖口分駐所副所長及員警，均由本院另為判決）於同年6 月
    4 日後，均明知湖口分駐所之上開20顆長槍子彈係由戊○○
    向黃家倍商借之軍用子彈所混充，竟仍基於在公文書登載不
    實事項之接續犯意聯絡，戊○○、乙○○分別於同年6 月 4
    日至同年7 月17日之期間，以平均2 至3 日值班1 次之次數
    ，多次於值班交接時，在其等職務上所掌之值班人員交接登
    記簿上填載湖口分駐所長槍子彈數量為1,200 顆並簽名於上
    ，再由卯○○每日早、晚各1 次在該登記簿查核簽章欄上蓋
    用卯○○之職務章，惟若卯○○休假，則由副所長寅○○於
    該登記簿查核簽章欄上蓋用自己之職務章，以表示查核無誤
    之意，足生損害於新竹縣警察局對於下轄單位裝備數量、來
    源管理之正確性。
四、案經臺灣桃園地方法院檢察署檢察官因偵辦另案而於通訊監
    察中知有犯罪嫌疑，乃簽分偵查後提起公訴。
    理  由
甲、有罪部分：
壹、程序事項：
一、按被告以外之人，於審判外之陳述，並不排除刑事訴訟法第
    159 條之1 至之4 中傳聞法則例外之情形，是如證人於警詢
    中之陳述，雖係審判外之陳述，然於法院審理中，如已賦予
    被告對於證人之對質詰問權，如認證人於警詢中之陳述，顯
    與渠於法院審理中居於證人地位而經公訴人、被告及其指定
    辯護人所為之交互詰問之陳述有所不符時，於可認證人於警
    詢中所為之陳述，顯具有較為可信之特別情況時，且為證明
    犯罪事實存否所必要者，依刑事訴訟法第159 條之2 規定，
    仍應認證人於警詢中所為之陳述，具有證據能力，而可由法
    院依經驗法則及論理法則來採為認定犯罪事實存否之依據。
    又按被告以外之人於偵查中向檢察官所為之陳述，除顯有不
    可信之情況者外，得為證據，刑事訴訟法第159 條之1 第 2
    項亦定有明文。準此，本案證人即被告辰○○於本院審理中
    ，本院已依被告戊○○之聲請，傳喚證人即被告辰○○接受
    交互詰問，已賦予被告戊○○之對質詰問權。而本院認為證
    人辰○○部分於警詢及偵查中所述與渠於本院審理中有所不
    符，且先前部分之陳述具有較為可信之特別情況（詳如後述
    ），並為證明本案被告戊○○犯罪事實存否所必要，自應具
    有證據能力，而可由本院採為認定被告戊○○犯罪事實之依
    據。
二、本案認定犯罪事實所引用之本案卷內所有卷證資料（包含文
    書證據、物證等證據），並無證據證明係公務員違背法定程
    序所取得，且被告等人及被告戊○○之選任辯護人於本院審
    理終結前就卷內所有之卷證資料之證據能力均表示無意見，
    又卷內之文書證據，亦無刑事訴訟法第159 條之4 之顯有不
    可信之情況與不得作為證據之情形，則依刑事訴訟法第 159
    條之5 之規定，本案認定犯罪事實所引用之本案卷證所有文
    書證據、物證等證據，均有證據能力。
貳、實體事項：
一、(一)就被告戊○○、癸○○、丁○○、庚○○、己○○犯貪污
      治罪條例案件部分：
      被告己○○就此部分之犯罪事實迭於警詢、偵查及本院審
      理中坦承不諱。而被告戊○○固不否認曾與巳○○談論有
      關被告癸○○、丁○○、庚○○3 人表示欲以行賄方式以
      換取渠等所涉犯施用毒品案件不被移送之情，被告癸○○
      、丁○○、庚○○亦不否認均曾欲透過被告己○○，以交
      付賄賂予員警之方式換取不被移送，且被告癸○○事後確
      有給付賄款予被告己○○，請被告己○○轉交予承辦員警
      ，惟均矢口否認有何行求、期約、交付或要求、期約、收
      受賄賂之犯行。被告戊○○與辯護意旨同辯以：其當時係
      因承辦另一流氓案件，為求得由巳○○處取得線報，故不
      想跟巳○○失和，是當巳○○向其提及被告癸○○、丁○○、庚○○3 人因涉犯施用毒品案件，表示欲以給付賄賂
      方式換取不被移送時，其只好虛應一番，然其並非該被告
      癸○○、丁○○、庚○○涉犯施用毒品案件之承辦人，不
      僅無權干涉辦案過程，且實際上並無收受賄賂之真意，亦
      確未因而獲取任何賄款，況被告癸○○、丁○○所涉犯之
      施用毒品案件，嗣亦確移送竹北分局後再報請該管檢察官
      偵辦，並經法院判決處刑，則若其確有收受賄款，又豈可
      能再將被告癸○○、丁○○移送予該管檢察官偵辦云云？
      被告癸○○辯稱：渠事後仍因該施用毒品案件而經判決處
      刑，足認渠所交付之款項並未轉交至之承辦員警手上，故
      渠係遇到詐騙集團，並非係行賄云云；被告丁○○、庚○○同辯以：伊等雖於被採尿之後，曾拜託被告癸○○或己○○向員警表示以交付賄賂換取不被移送，惟事後即因經
      濟能力不佳，故均已明確向被告己○○表示不再請其幫忙
      ，伊等自亦無行賄之行為云云。經查：
      1.被告癸○○於95年11月18日與被告丁○○、庚○○一同
        遭湖口分駐所員警採集尿液後，曾與被告丁○○向被告
        己○○談及此事，而經被告己○○表示有門路，得以行
        賄之方式使渠等之施用毒品案件不被移送後，被告癸○○、丁○○即當場表示有意願並拜託被告己○○幫忙，
        且事後當被告癸○○將此事轉知被告庚○○後，被告庚○○亦表示願循此方式換取不被移送，被告癸○○乃將
        渠與被告丁○○、庚○○之姓名均交給被告己○○，請
        被告己○○處理，經被告己○○向渠等表示每人均需給
        付100,000 元之賄款後，被告癸○○乃依約先後給付共
        現金92,000元予巳○○之情，業據被告癸○○於本院審
        理中供稱及立於證人地位接受交互詰問時具結證稱：渠
        於當日與被告丁○○、庚○○一同遭採尿後，因恐被移
        送偵辦，乃於隔日與被告丁○○前往告知被告己○○此
        事，經被告己○○表示有門路得以交付賄賂之方式以換
        取不被移送後，即與被告丁○○當場請求被告己○○幫
        忙，而因被告庚○○知悉後，亦有循同一方式以換取不
        被移送之意願，故渠乃將渠與被告丁○○、庚○○之姓
        名均交予被告己○○，請被告己○○一併處理。而被告
        己○○先係告知1 人需30,000元，後增加為50,000元，
        最後則表示要100,000 元，渠與被告丁○○、庚○○即
        開始籌錢，並先於談妥價錢之2 、3 日後，由渠給付現
        金22,000元及面額38,000元之支票予被告己○○，數日
        後再交付40,000元，復又以現金38,000元（應係30,000
        元之誤，詳如下述）換回上開支票等語明確，並核與被
        告丁○○、庚○○、己○○之供述及巳○○之證述大致
        相符。又被告癸○○、丁○○、庚○○、己○○是時所
        使用如附表所示門號之行動電話，經臺灣桃園地方法院
        檢察署核發通訊監察書准予通訊監察後，被告等人及證
        人巳○○間確有為如附表一所示之通話內容，且經提示
        予被告癸○○、丁○○、庚○○、己○○及證人巳○○
        後，渠等亦表示該等通話內容均係在談論本案應給付多
        少賄款、何時給付、如何籌錢之細節；再復以被告己○○嗣確有將被告癸○○、丁○○、庚○○此欲以交付賄
        賂以換取不被移送之意思表示，及被告癸○○所給付之
        92,000元賄款，分別透過巳○○轉告及轉交予被告戊○○之情，亦為本院所認定（詳如下述），是被告癸○○
        、丁○○、庚○○、己○○共同對於公務員，關於違背
        職務之行為而交付賄賂之犯行，即堪以認定。
      2.被告丁○○、庚○○雖辯稱因事後經濟能力不佳，無力
        負擔賄款，故已明確向被告己○○表示不再請其幫忙，
        自無行賄云云，惟查：觀之如附表二編號一所示之通訊
        監察譯文，被告癸○○於95年12月1 日先以電話告知被
        告庚○○每人需支付50,000元之賄款始得換取不被移送
        時，被告庚○○乃係一口答應，並回以「那太好了，有
        機會總比沒有好」等語（詳如附表一編號二所示95年12
        月1 日12時7 分譯文），且經被告癸○○在同日復表示
        應係每人100,000 元時（詳附表一編號二所示同日12時
        52分譯文），被告庚○○雖當場表示價碼太高，有尋其
        他管道解決之意思，然仍開始積極籌錢（詳附表一編號
        二所示同日15時13分譯文），甚而於95年12月12日，被
        告癸○○經由被告己○○以電話告知渠等3 人之案件可
        一併處理（詳如附表一編號一95年12月12日18時2 分譯
        文），而隨即以電話轉知被告庚○○，因係3 人一同為
        警查獲，無法只單純處理其中2 人之案件，故已將連同
        被告庚○○涉犯施用毒品案件以上揭方式處理掉時，被
        告庚○○並未當場予以駁斥，反係於再三確認後，表示
        伊已知悉，更脫口而出「他媽的，小黑還騙吃騙喝的」
        之語（詳如附表一編號二所示同日18時7 分譯文），足
        認被告庚○○縱曾因被告戊○○開出之價碼過高而萌生
        另尋管道之念頭，然迄該時止仍未放棄得以此方式以換
        取不被移送，始於被告癸○○向伊為上開表示時未加以
        拒絕。再被告癸○○於交付賄款予巳○○時，係表明欲
        處理渠與被告丁○○之案件，係因後來丁○○無力籌出
        賄款，且於96年1 月5 日知悉伊之部分業經移送予檢察
        官後，始表示退出，渠才向被告己○○表示僅處理渠 1
        人部分即可之情，亦據證人即被告癸○○分別於本院審
        理中供稱、證述明確，且觀之如附表一編號三至五於95
        年12月25日至27日之所有通訊監察譯文，內容均係被告
        己○○及巳○○不斷以催促被告丁○○盡速交付剩餘賄
        款，而被告丁○○則係一再表示正努力籌措之中，央求
        巳○○再寬延數日，則既被告丁○○於被告癸○○給付
        部分賄款後，仍有再行籌錢之實際行為，自足徵被告丁○○迄該時為止，亦有循上開模式換取不被移送之意思
        ，是被告癸○○於給付賄款之際，係連同被告丁○○之
        部分一同交付一節，即堪認定。準此，縱被告丁○○、
        庚○○辯稱事後因無力負擔賄款而表示退出之情，據被
        告癸○○供述明確，並有如附表一編號三所示96年1 月
        8 日0 時28分之通訊監察譯文可證（巳○○於該通電話
        中明確表示已依被告丁○○之指示未處理其之部分），
        而足採信，惟此均已在被告癸○○於95年12月2 日交付
        部分賄款之後，自不得僅因被告丁○○、庚○○事後無
        力負擔尾款，並表示先前給付之賄款均用以處理被告癸○○之部分，即可反推謂其實際上並未交付賄款。綜上
        ，既被告丁○○、庚○○行求賄賂意思表示業已透過被
        告己○○及巳○○到達被告戊○○，並經被告戊○○開
        價後亦予允諾，則行賄者與受賄者雙方就期望而為約定
        於一定期間內交付賄賂之意思已合致，更進而先行給付
        部分賄款予被告戊○○，是其等所為即已該當於法律之
        構成要件，至事後賄款是否補足，尚非所問，故被告丁○○、庚○○所辯，要無可採。
      3.被告己○○於接受被告癸○○、丁○○、庚○○之請託
        後，即將渠等行求賄賂之意思表示告知證人巳○○之情
        ，業據證人即被告己○○分別於本院審理中證述及供述
        明確，並核與證人巳○○於本院審理中之結證互核大致
        相符；又證人巳○○嗣亦將此行求賄賂之意思表示轉告
        被告戊○○一節，亦據被告戊○○於本院審理中供述明
        確，並均有如附表一、二所示之通訊監察譯文可證，自
        亦堪以認定。證人巳○○雖於本院審理中證稱伊僅係因
        當時缺錢花用，故當被告己○○向伊轉知被告癸○○ 3
        人行求賄賂之意思表示時，伊乃利用此機會詐騙被告己○○等人，表示會幫忙處理，且當被告己○○將賄款交
        付予伊時，伊乃係收下供己花用，並未轉告，亦未轉交
        被告戊○○；而如附表二所示之通訊監察譯文內容，則
        係伊先前曾向被告戊○○借錢，故討論應如何還款云云
        ，惟查：證人巳○○上開證述，已顯與被告戊○○辯稱
        之：巳○○確有將被告癸○○等人行求賄賂之意思表示
        轉知予其，而其因為偵辦案件，需仰賴巳○○提供線報
        ，不得已乃予以虛應，至如附表二所示之通訊監察譯文
        ，即係其應付巳○○之相關對話等語不符；且觀之如附
        表二所示之通訊監察譯文，巳○○分別(1)於95年12月11
        日撥打電話予被告戊○○，告知：「你那個處理好來沒
        關係，那一定會有，我看多少可以講多一點嘛！」、「
        那處理好沒關係，那個肯定會有…」、「我說3 天到 4
        天…我說多少…這種情形可以開價多一點嗎？我知道那
        種不會小條啦…」等語，而被告戊○○則回以：「你跟
        他說啦，現在那種的…沒…再多一點啦…」等語；(2)於
        同年12月15日告知：「他早上跟我講這次後天晚上一定
        會有！一定！一定！一定！」；(3)於同年12月16日告知
        ：「那張票給你拿回去，等一下我再點3 萬給你，剩下
        的等星期二或三」；(4)於同年12月22日告知：「他們拜
        託再1 次機會給他們，不要跟他們翻臉，他們說好，星
        期二一定會有」等語，而被告戊○○亦回以：「我有說
        先拿1 個起來…有1 個的我已經解決掉了」等語；(5)於
        96 年1月6 日告知：「上次拜託的那3 個有弄嗎？」、
        「現在人拿錢過來了說…那2 個有辦法弄嗎？」、「現
        在還來得及嗎？」等語，均顯非係兩人間金錢借貸往來
        之相關對話，而反較與被告戊○○供述之係證人巳○○
        請其處理被告癸○○3 人涉犯施用毒品案件之對話內容
        相符。又95年12月16日為星期六，故該通譯文中之「下
        星期二、三」，即係指95年12月19、20日，而觀之如附
        表一編號四所示該2 日之譯文，被告己○○亦確有撥打
        電話予巳○○，詢問被告癸○○等人是否有依約前往給
        付賄款；再95年12月22日為星期五，故該通譯文中之「
        星期二」即係指95年12月26日，並對照如附表一所示之
        譯文內容，自95年12月25日起，被告己○○及證人巳○○即不斷催促被告丁○○按時給付賄款，而被告丁○○
        則一再表示正努力籌措中，央求再寬延數日之情，即堪
        認如附表二所示之譯文內容，乃係證人巳○○將被告己○○表示被告癸○○3 人欲以交付賄賂之方式換取不被
        移送之意思表示轉告予被告戊○○，並經戊○○開價每
        人需給付100,000 元後，證人巳○○先於95年12月11日
        向被告戊○○表示會如期交付賄款，請被告戊○○可先
        處理被告癸○○3 人之涉犯施用毒品案件，再於同年月
        15 日 告知後天晚上前可給付賄款，復在同年月22日告
        知星期二（即12月26日前）一定會將尾款給付完畢。復
        依被告癸○○於偵查中所供稱：渠等所涉犯傷害案件，
        於96 年1月5 日之偵查庭後，被告丁○○即知伊所犯之
        施用毒品罪業經移送予檢察官，隔天渠及被告丁○○即
        去找被告己○○理論，被告永田即帶同渠等至巳○○之
        住處，被告己○○並當面質問何以如此，巳○○亦隨即
        至陽台撥打電話予被告戊○○，進屋後表示尚得以補救
        ，但被告丁○○就說伊之部分不用處理了等語，不僅核
        與渠於本院審理中之結證大致相符，且亦與上開所示之
        譯文內容相吻合，即於96年1 月6 日，巳○○先撥打電
        話詢問被告丁○○是否已籌足款項後（詳如附表一編號
        三所示該日19時6 分譯文），即告知被告己○○此事，
        並經被告己○○攜同被告癸○○等人前往找伊質問時（
        詳如附表一編號四所示同日20時35分譯文），伊隨即撥
        打電話詢問被告戊○○先前所拜託之事是否還來得及處
        理（詳如附表二所示96年1 月6 日譯文），復於翌日被
        告丁○○再詢問實際處理結果如何時（詳如附表一編號
        三所示96年1 月7 日18時51分譯文），巳○○乃再撥打
        電話與被告戊○○相約見面（詳如附表二所示同日20時
        1 分譯文），並隨即以電話告知被告丁○○已與被告戊○○約好晚上12點後見面（詳如附表一編號三所示同日
        20時1 分譯文），並在見面談妥後，再撥打電話向被告
        丁○○表示被告癸○○及庚○○之部分尚得以補救等語
        （詳如附表一編號三所示96年1 月8 日0 時28分譯文）
        ，凡此再再均顯示巳○○確有斡旋此事，是證人巳○○
        證述渠實際上未將被告己○○所告知被告癸○○3 人行
        求賄賂之意思表示轉告被告戊○○，僅係單純詐騙云云
        ，自非可採。
      4.被告戊○○雖辯稱其係因辦案需線報所需，故對於巳○○之請託只好予以虛應，實際上並無索賄之意思云云，
        惟查：(1)公務員對於違背職務之行為行求、期約、收受
        賄賂，乃係貪污治罪條例明文規定處罰之重罪，且事涉
        國家整體公務員清廉之形象，而被告戊○○身為執法之
        警務人員，並無不知之理，則當有被告或犯罪嫌疑人向
        其表示欲以給付賄賂之方式以換取不被移送時，若被告
        戊○○確無與之期約之意思，衡情應會當場予以拒絕，
        而不可能僅為求能繼續獲取線報，即予以虛應之，並招
        致自身受刑事追訴，是被告戊○○上開所辯，已不合常
        理；(2)觀之如附表一編號四所示96年12月16日18時17分
        之通訊監察譯文，經檢察官於偵查中提示予被告己○○
        時，被告己○○乃係供稱：伊先前將癸○○給付之支票
        交予巳○○時，即告知事後會以現金換回，故該通通話
        內容係伊與巳○○討論換票之事情，即被告癸○○有至
        巳○○家以現金30,000元換回支票，並表示剩餘款項會
        在下星期二給付等語（被告癸○○雖再供稱渠並不認識
        巳○○，亦未見過面，然被告癸○○係直接向巳○○以
        現金換回支票一節，業據被告陳水田供述明確，且被告
        丁○○亦供稱伊確曾在被告己○○之介紹下，與被告癸○○跟巳○○碰過面等語，又依上開譯文所示，被告己○○係直接向巳○○表示「他現在要過去了喔」，亦足
        認被告癸○○確與巳○○有所接觸，是被告癸○○此部
        分所辯，應係配合自己事後所辯金錢均遭被告己○○騙
        取之情所為，而不為本院所採信），再對照如附表二所
        示之同日19時11分通訊監察譯文，巳○○向被告戊○○
        表示之「等一下我再再拿3 萬給你，剩下的等星期二或
        三」、「拿那張票換回去」等語，亦足徵該通通話內容
        確係巳○○向被告戊○○表示支票業經被告癸○○以現
        金30,000元換走，並可馬上將該30,000元之現金賄款交
        付予被告戊○○（被告癸○○雖供稱渠係以38,000元之
        現金換回38,000元之支票，惟實際上被告癸○○僅有拿
        出30,000元之現金一節，業據被告己○○證述明確，且
        依上開譯文巳○○表示被告癸○○過來換票，可以給付
        現金30,000元給被告戊○○之情，堪認應係30,000元無
        訛），其餘尾款則需待下星期二或三，嗣並確於同日與
        被告戊○○碰面而交付之，又上開譯文中，巳○○乃係
        分別向被告己○○、戊○○表示「還有20萬就對了」、
        「『再』拿3 萬給你」，即益足徵巳○○連同該日，先
        後均已將被告癸○○給付之現金共9,200 元，全數轉交
        予被告戊○○，是被告戊○○此部分所辯，亦非可採。
        至巳○○雖係向被告己○○表示「還有20萬」，似與本
        院認定之被告癸○○僅有交付9,200 元不符，惟此或係
        因口誤，或係因一般交談間有時僅以整數統稱所致，尚
        不足影響本院就實際交付賄賂金額之認定，附此敘明。
      5.按對於公務員關於違背職務上行為而交付賄賂罪，僅需
        行賄者已實行交付賄賂之行為，且收受者對其交付之目
        的已然認識，具有受賄之意思並已收受即為成立，不以
        收受者進而為關於違背職務之行為必要。是縱被告癸○○、丁○○所犯施用毒品案件，事後確經湖口分駐所移
        送竹北分局，再分別移送該管檢察官偵辦後提起公訴，
        並據本院分別以96年度審訴字第215 號及96年度訴字第
        487 號判處應執行刑有期徒刑7 月及有期徒刑10月確定
        ，有各該電子判決書1 紙在卷可稽，然既本案被告癸○○、丁○○、庚○○已透過被告己○○及巳○○，與被
        告戊○○達成以每人交付100,000 元之賂賂換取不涉犯
        施用毒品案件不被移送之意思表示合致，嗣並確實有交
        付部分賄款經被告戊○○收受一節已為本院認定如上，
        其確有收受賄賂之犯行，即足堪認定，是被告戊○○辯
        稱被告癸○○、丁○○所犯施用毒品案件事後均有移送
        予各該檢察官偵辦，可證其確未要求、期約，進而收受
        賄賂云云，自不足採。又案件應由何員警承辦，乃係各
        該警察機關內部事務分配，對外而言，民眾甚或係被告
        、犯罪嫌疑人均無從得知，且依被告戊○○所供稱，其
        於湖口分駐所中為資深員警，常有同事就辦案過程向其
        請教，再對照如附表一編號六所示之通訊監察譯文，本
        案之承辦員警午○○於決定應先移送被告癸○○或丁○○前，尚需聽取被告戊○○之意見，是被告戊○○並非
        本案之實際承辦員警一節，雖據證人即湖口分駐所員警
        午○○、邱紹明於偵查中證述明確，然被告戊○○並非
        全然無法干預，而仍得利用此機會，對外就關於違背職
        務之行為，為要求、期約、收受賄賂，是戊○○辯稱其
        並非本案之承辦員警，故要法干涉辦案過程，自亦無收
        受賄賂之可能云云，亦非可採。末既被告癸○○所給付
        之賄款確有轉交予被告戊○○，且被告戊○○事後是否
        確有進而為關於違背職務之行為，並無礙於行賄罪之成
        立之情，已如上述，則被告癸○○辯稱渠係遇上詐騙集
        團，否則豈可能於交付賄款仍被移送，故渠事實上亦無
        行賄行為云云，仍不足採。
    (二)就被告戊○○、辰○○犯貪污治罪條例案件部分：
      被告辰○○矢口否認有何行求、期約、交付賄賂之犯行，
      辯稱其未曾以交付賄款之方式換取施用毒品案件不被移送
      云云，而被告戊○○亦矢口否認有何收受賄賂之犯行，與
      辯護意旨同辯以：被告辰○○係不甘施用毒品案件遭被告
      戊○○查獲，始謊稱其有收受被告辰○○所交付之賄款以
      為報復云云，經查：
      1.此部分之犯罪事實，業據證人即被告辰○○於偵查中具
        結證稱：渠於96年2 月11日與申○○一同因施用毒品案
        件為被告戊○○查獲後，被告戊○○即曾向渠表示得以
        提供其他毒品案件以換取不被移送，惟渠不願當密報者
        ，且事後又聽聞可直接交付賄款予被告戊○○，即可不
        被移送，乃於1 星期後，先與被告戊○○相約在新竹縣
        湖口鄉○○路上之加油站中碰面，向戊○○表示需給付
        多少賄款始可不被移送，被告戊○○並當場表示行情價
        為每人20,000元，渠乃應允之，並開始籌錢。嗣當渠籌
        得40,000元，欲連同申○○之部分一併處理時，正巧遇
        上被告戊○○休假，渠乃先將借得之金錢返還。待過完
        農曆新年後，於年初五或初六時（該年之初五為96 年2
        月23日），渠身上只剩20,000餘元，乃撥打電話予被告
        戊○○，相約至上開加油站中，針對渠自身施用毒品案
        件之部分，將20,000元之賄款交付予被告戊○○，並經
        被告戊○○當場收受等語明確，並核與渠在警詢及本院
        準備程序訊問中之供述大致相符，且如附表三所示之通
        訊監察譯文，經於警詢及偵查中提示予渠後，渠亦表示
        該等通話確係渠與被告戊○○相約見面並交付賄款之內
        容，自堪信為真。證人即被告辰○○雖於本院審理中立
        於證人地位接受交互詰問時改口證稱：渠為警查獲後，
        因身上沒有車資返家，而向被告戊○○借錢，故如附表
        三所示之譯文內容係渠為返還借款而約被告戊○○見面
        ，至先前供述被告戊○○有收受賄款，係因被告戊○○
        於警察局辱罵渠之母親，渠始心生不滿而誣陷被告戊○○云云，然查：渠此部分之供述，不僅顯與先前之證述
        不符，且被告戊○○亦明確供稱如附表三所示之通話內
        容，確係被告辰○○向其表示欲以給付賄款之方式換取
        不被移送，僅係其並未答應等語，亦足證該等通話內容
        絕非係被告辰○○事後所辯稱之欲返還借款予被告戊○○；再參以譯文中之「我晚上去…先…先付前款，1 個
        先抽好不好？第2 個明天麻煩你抽出來好不好？」、「
        好，就用我行動表示」等語，明顯與被告辰○○於偵查
        中證稱之後來因身上只剩20,000元，故先交付予被告戊○○，請其處理渠自身施用毒品案件等語互核相符，足
        認證人即被告辰○○於本院審理中改口證稱係因被告戊○○出言辱罵渠母親，始誣陷被告戊○○等語，係屬為
        被告戊○○脫罪之詞，不足採信。反觀證人即被告辰○○先前數次之供述及證述，不僅互核相符，復亦查無有
        違法取供等瑕疵而使渠之證言具有顯不可信之情況存在
        ，自應具有證據能力，而得由本院採為認定被告戊○○
        犯罪事實之依據。
      2.被告戊○○雖辯稱被告辰○○係因不甘施用毒品遭其查
        獲，始挾怨報復而誣陷其有收賄云云，惟查：被告戊○○係湖口分駐所員警，本即負有查緝犯罪之職務，則被
        告辰○○僅因施用毒品為其查獲，衡情已無憑此即誣陷
        被告戊○○之可能，況施用第一級毒品之法定刑為5 年
        以下有期徒刑，而行賄罪之法定刑則為1 年以上7 年以
        下，則被告辰○○又豈可能僅因施用毒品遭被告戊○○
        查獲即誣稱被告戊○○收賄，並使自身亦需遭受涉犯行
        賄罪之追訴、處罰？此均顯不合常理。反之，被告辰○○於給付賄款後，渠施用毒品之案件卻仍遭湖口分駐所
        移送該管檢察官偵辦後提起公訴，並經本院以96年度審
        訴字第190 號判處應執行刑有期徒刑8 月確定，始致使
        被告辰○○心生不滿而願將實情全盤供出，則較符合常
        情，是被告戊○○此部分所辯，要無可採。
      3.承上所述，對於公務員關於違背職務上行為而交付賄賂
        罪，僅需行賄者已實行交付賄賂之行為，且收受者對其
        交付之目的已然認識，具有受賄之意思並已收受即為成
        立，不以收受者進而為關於違背職務之行為必要，是縱
        被告辰○○所犯施用毒品案件，嗣經湖口分駐所移送竹
        北分局，再移請該管檢察官偵查後提起公訴，並據本院
        以96年度審訴字第190 號判決確定，有電子判決書在卷
        可憑，惟既被告戊○○確有收受被告辰○○給付之賄款
        20,000元，即已該當於法律構成要件，是仍不得遽此即
        謂因被告辰○○事後有遭判決確定，故被告戊○○並未
        有收賄行為，附此敘明。
    (三)就被告戊○○、丑○○、子○○犯貪污治罪條例案件部分
      ：
      此部分之犯罪事實，業據被告丑○○、子○○迭於警詢、
      偵查及本院審理中坦承不諱，而被告戊○○固不否認於查
      獲被告丑○○施用毒品案件後，曾要求渠提供他人之毒品
      案件線報，並於96年2 月24日與渠相約於湖口分駐所前碰
      面，惟矢口否認有何期約賄賂之犯行，與辯護意旨同辯以
      ：當日其僅係要被告丑○○繼續提供線報，係被告子○○
      主動要給付現金予其，然其事先既未要求，當時亦未收下
      ，自不得遽此即謂其有何期約或收受賄賂之犯行云云，經
      查：
      1.被告丑○○於96年2 月8 日為警查獲後，為逃避刑責，
        乃先依被告戊○○之指示，提供他人之施用毒品案件予
        被告戊○○，後因恐被發現為密報者，又聽聞可以交付
        賄款予被告戊○○之方式以換取不被移送，乃基於行求
        、期約賄賂之犯意，先透過真實姓名年籍不詳綽號「一
        筒」之成年男子，於同年2 月24日下午5 時29分許，以
        如附表四編號二所示之電話撥打予被告戊○○，向被告
        戊○○就丑○○之案件表示關心後，再由被告丑○○接
        過電話，並表示欲循被告辰○○之模式，即交付20,000
        元予戊○○，使被告戊○○勿將其所犯之施用毒品案件
        移送予該管檢察官偵辦，雙方即相約於同日晚間，在湖
        口分駐所前碰面。後被告丑○○乃委請渠父親被告子○○攜帶向未○○所借得之20,000元，並駕車搭載渠前往
        湖口分駐所，欲將20,000元交付予被告戊○○，惟為被
        告戊○○所拒絕之情，業據證人即被告丑○○於本院審
        理中結證及述稱屬實，並核與證人即被告子○○在本院
        審理中之證述及供述相核大致相符；此外，復有如附表
        四所示之通信監察譯文可稽，自堪以認定。至被告丑○○雖證稱渠係在往湖口分駐所之途中，始告知被告子○○請伊準備之金錢係欲交付予警員之賄款等語，惟查：
        證人子○○於本院審理中乃係證稱：伊在家中聽聞被告
        丑○○表示只要給警察錢，就會沒事，乃向劉玉嬌借錢
        欲擺平此事，並有明確告知劉玉嬌借款之目的等語，再
        參以被告丑○○透過「一筒」撥打電話予被告戊○○時
        ，即表明「我有跟我爸爸跟我準備了（即現金20,000元
        ）」之情，即足認被告子○○於被告丑○○撥打電話向
        被告戊○○行求、賄賂之前，即已知悉借錢之目的即係
        為給付賄款，並已籌得，自足認兩人自始即有對於公務
        員行求、期約賄賂之犯意聯絡，是被告丑○○證稱被告
        子○○係在車上始知前往湖口分駐所係為行賄等語，顯
        係維護被告子○○所為，自為本院所不採。
      2.被告戊○○雖辯稱其於96年2 月24日與被告丑○○見面
        時，係為向被告丑○○要線報，並非係要收賄云云，惟
        查：觀之如附表四編號二所示之通訊監察譯文，電話中
        被告丑○○已明白表示欲循被告辰○○之模式，即以交
        付20,000元賄賂而換取不被移送，且賄款已準備好【此
        由於被告丑○○透過「一筒」撥打電話予被告戊○○後
        ，被告戊○○旋即撥打電話質問被告辰○○為何將其間
        交付、收受賄賂之事告知他人，並告誡被告辰○○不得
        再張揚（詳如附表三所示96年2 月24日17時32分譯文）
        ，足認被告戊○○確係明知被告丑○○撥打電話之目的
        即在循此模式換取不被移送】，被告戊○○並未當場予
        以否認、拒絕，則承上所述，此已不合常理；況依如附
        表四編號一所示之通訊監察譯文，被告戊○○於該通電
        話中，一再表示若被告丑○○無法再提供線報，即會將
        渠之案件移送出去，且態度強勢，是若果如被告戊○○
        所辯，其與被告丑○○相約碰面亦僅係為要求被告丑○○提供線報，則同日當被告丑○○透過「一筒」撥打電
        話予其，並表示欲循被告辰○○之模式時，為何未如同
        先前般於電話中要求被告丑○○提供線報即可，卻隨即
        改稱「再談好不好？電話裡不方便談」、「再出來談好
        不好？」，嗣並同意於同日碰面？甚而，當被告子○○
        、丑○○向其表示行賄時，為證明自己之清白並維護公
        務員之廉節操守，為何未依刑事訴訟法之規定，以現行
        犯之身分將2 人予以逮捕？亦足徵被告戊○○於通話時
        即已就被告丑○○關於違背其職務行為之行求賄賂之意
        思表示，明確知悉，並應允之，且係因顧及尚有第三人
        在場（即「一筒」），始會表示見面再談（參以上開如
        附表三所示之譯文，被告戊○○撥打電話質問被告辰○○時，表示「一筒也知道了，就等於全部的人都知道了
        」，可知被告戊○○認「一筒」係1 無法保守祕密之人
        ，可認被告戊○○係因「一筒」在場，不願讓「一筒」
        知情，才立即改約被告丑○○私下見面）。至被告戊○○事後雖未收下賄賂一節，雖亦經證人即被告丑○○、
        子○○結證及供述屬實，而堪認為真，惟此或係因被告
        戊○○未料到被告子○○亦會在場，而不敢收受，或係
        因其他原因之考量，然既被告丑○○行求賄賂意思表示
        業已到達被告戊○○，並經被告戊○○允諾，則行賄者
        與受賄者雙方就期望而為約定於一定期間內交付賄賂之
        意思已合致，被告子○○嗣亦應被告丑○○之要求陪同
        前往給付賄賂，被告戊○○、丑○○、子○○此部分之
        犯行，即堪以認定。
      3.承上所述，縱被告丑○○所犯施用毒品案件，嗣經湖口
        分駐所移送竹北分局，再移請該管檢察官偵查後提起公
        訴，並據本院以96年度壢簡字第2371號判決確定，有電
        子判決書在卷可佐，惟既被告戊○○確有與被告丑○○
        、子○○達成就期望而為約定於一定期間內交付賄賂之
        意思表示合致，即已該當於法律構成要件，是仍不得因
        被告丑○○事後仍有遭判決確定，即謂被告戊○○與被
        告丑○○、子○○間並未有要求、行求及期約賄賂之行
        為，附此敘明。
    (四)就被告戊○○犯洩密罪、包庇他人賭博罪及被告壬○○、
      甲○○、辛○○、丙○○犯賭博罪部分：
      被告戊○○固不否認分別於96年1 月24日、2 月8 日、 3
      月20日，撥打電話予被告壬○○，惟矢口否認有何包庇及
      洩密之犯行，與辯護意旨同辯以：其係為辦案所需，才撥
      打電話告知被告壬○○臨檢之時間，目的係要被告壬○○
      提供線報予其，並非係在洩密，亦無包庇之行為云云；而
      被告壬○○、甲○○、壬○○雖不否認有共同擺放電子遊
      戲機台供他人賭博，惟辯稱本案業已經判決確定，不得再
      行追訴、處罰；被告壬○○另與丙○○共同辯稱：被告壬○○置放於被告丙○○經營之「楓之谷檳榔攤」中之電子
      遊戲機台係故障之機台，無法插電營業，是伊等自無賭博
      之犯行云云，經查：
      1.被告壬○○確自94年2 月間某日起至同年月1 月30日止
        ，向被告甲○○分租位於新竹縣湖口鄉○○路293 號彩
        券行之後方空地，並擺設「超級大舞台」之電子遊戲機
        台1 台於其上，接續以上揭所述方式與不特定賭客賭博
        財物，並與被告甲○○約定需幫忙看顧，而獲利之賭資
        則五五拆帳（每星期拆帳1 次，惟若被告壬○○有事，
        則改為每2 個星期拆帳1 次），而被告辛○○自95年 9
        工間起受雇於被告甲○○，明知係賭博性機台，仍應被
        告甲○○之要求，於有客人表示欲把玩時，即將電源插
        上一節，業據證人即被告壬○○、甲○○分別於本院審
        理中結證及供述明確，並核與被告壬○○於警詢、偵查
        中之供述大致相符，又被告壬○○嗣因而經臺灣新竹地
        方法院以96年度竹北簡字第17號判決判處拘役55日確定
        之情，亦有電子判決書1 紙在卷可稽，是被告壬○○（
        此部分另為免訴之諭知）、甲○○、辛○○共同未經許
        可經營電子遊戲場業而與不特定顧客賭博一節，自堪以
        認定。被告甲○○、辛○○雖辯稱渠等之部分亦據判決
        確定云云，惟查：上開臺灣新竹地方法院96年度竹北簡
        字第17號確定判決，其起訴及審判之對象均僅有被告壬○○1 人，是被告甲○○、辛○○顯非上開確定判決效
        力所及，準此，被告甲○○、辛○○辯稱渠等此部分之
        犯罪事實亦經判決確定云云，自非可採。
      2.被告壬○○於上開案件經查獲，且供賭博用之機具遭扣
        押沒收之後，再另行與被告甲○○、辛○○基於未經許
        可經營電子遊戲場業與他人賭博之犯意聯絡，由被告甲○○提供上揭彩券行之後方空地供被告壬○○擺設「超
        級大舞台」之電子遊戲機台1 台，接續以上揭所述方式
        與不特定賭客賭博財物，且獲利之賭資亦係五五拆帳（
        拆帳頻率如上所述），且被告辛○○亦受雇於被告甲○○幫忙顧客把玩一節，亦據被告壬○○、甲○○、辛○○迭於警詢及偵查中供稱被告壬○○擺放機台之時間係
        至96年3 月間為止等語明確，而既被告壬○○前所擺放
        之機台業已於96年1 月30日即為警所查獲並經宣告受收
        ，則事後被告壬○○再擺放機台於上揭彩卷行供不特定
        客人把玩，顯係與被告甲○○、辛○○另行起意為之。
        被告壬○○、甲○○、辛○○雖於本院審理中立於證人
        地位而接受交互詰問時，均改稱擺放機台之時間應僅有
        至96年1 月底被告壬○○為警查獲之日止，先前所述係
        記錯時間等語，惟查：(1)此部分業經被告壬○○、甲○○、辛○○先前均係供稱擺放機台之時間係迄96年3 月
        為止，且被告甲○○、辛○○另亦供述上揭彩券行共遭
        員警查獲2 次，第2 次之時間即係96年3 月間等語，自
        堪認定此乃係被告3 人所共同經歷而為真實之供述，否
        則又豈有被告3 人碰巧均記錯時間及查獲次數，且記錯
        之時間及查獲次數又碰巧同一之可能？(2)被告壬○○、
        甲○○於警詢及偵訊中，亦均供稱吳嘉祥曾於上揭彩券
        行因把玩被告壬○○擺放之電子遊戲機台及被告甲○○
        經營之「刮刮樂」而共積欠賭金25,000元，乃簽發本票
        予被告甲○○，並再由被告甲○○轉交予被告壬○○等
        語，此不僅核與證人即被告甲○○於本院審理中結證之
        其所經營之彩券行，確另有經營「刮刮樂」之業務等語
        相符，且如附表五編號一、二所示之通訊監察譯文，經
        提示予被告壬○○後，被告壬○○亦表示該等通話內容
        中，編號一係渠與先前任職賈源公司之老闆之兒子詹文
        嘉之對話，談論有關賈源公司之司機吳嘉祥因於上揭彩
        券行賭博而積欠賭金25,000元，乃簽發本票予渠，渠並
        請詹文嘉叫吳嘉祥撥打電話過來商談債務處理問題，而
        編號二則係吳嘉祥隨即撥打電話與渠商討如何分期付款
        清償債務之細節等語，而於編號一之對話中，被告壬○○已明確表示「3 月份跑來玩…當初他3 月份答應5 月
        份要給人家」等語，即堪認被告壬○○於96年3 月間，
        確仍有擺放電子遊戲機台在被告甲○○經營之上揭彩券
        行中；(3)扣案之日記收支簿（證物編號：D01-2） 經檢
        察官於本院審理中提示予證人即被告甲○○後，其亦證
        稱該帳簿係由被告壬○○前來對帳時所填載，用以記錄
        機台之收入，並藉此與其拆帳等語，而該收支簿上於96
        年2 月6 月、13日、3 月1 日均尚有結帳之紀錄，且結
        帳頻率與被告壬○○先前所供述平常是每個星期結帳 1
        次，但若臨時有事，就改為2 個星期結帳1 次等語相符
        ，自亦足證上揭彩卷行於96年3 月間，尚有擺放被告壬○○之電子遊戲機台，且被告壬○○、甲○○亦藉此營
        利並分帳。綜上，被告壬○○、甲○○、辛○○事後改
        口辯稱自96年1 月30日起即未再經營電子遊戲場業而與
        不特定客人賭博云云，即屬卸責之詞，不足採信，其等
        此部分犯行，亦足認定。至上揭彩卷行於96年3 月間第
        2 次為警查獲後，雖無相關證據可證事後處理情形究竟
        如何，惟仍無礙於本院此部分之證定，附此敘明。末被
        告甲○○、辛○○雖確曾於上開彩券行中，另因賭博案
        件，而分別經臺灣新竹地方法院以96年度竹北簡字第49
        號判處有期徒刑3 月確定，及經臺灣新竹地方法院檢察
        署檢察官以96年度速偵字第1040號為緩起訴處分確定，
        惟該2 案之犯罪事實乃係以臺灣彩券公司發行之「今彩
        539 」或大陸香港地區「六合彩」之開獎號碼為賭博標
        的，與本案係以電子遊戲機台供賭博之犯罪方式並不相
        同，自非屬同一案件，而不為該等判決或緩起訴處分之
        效力所及，是其等所辯，委無足採。
      3.被告壬○○除擺放電子遊戲機台於上揭被告甲○○經營
        之彩券行外，尚自96年3 月間起至96年7 月17日為警查
        獲之日止，與被告丙○○基於未經許可經營電子遊戲場
        業，並供人賭博之犯意，擺放另一電子遊戲機台予丙○○所開設，位於新竹縣湖口鄉○○路2 段393 號「楓之
        谷檳榔攤」內，接續以上揭所述方式與不特定賭客賭博
        財物，而獲利之賭資則由被告丙○○抽取1 成之利益之
        情，亦據被告壬○○、丙○○於警詢、偵查中供述明確
        並互核相符，且觀之如附表五編號三所示之通訊監察譯
        文，被告壬○○於電話中已明確向詹文嘉表示「楓之谷
        檳榔攤」中之電玩亦係其所擺放；又如附表五編號四所
        示之通訊監察譯文，經提示予被告壬○○、丙○○後，
        其等於警詢及偵查中亦均明確表示該2 通電話係被告壬○○擺放於「楓之谷檳榔攤」之電玩機台，有客人把玩
        時中全燈，贏得16,000元，被告丙○○之太太賴秋梅即
        撥打電話予被告壬○○（由被告壬○○之女友黃佳珊代
        接），請被告壬○○送錢過去等語，自堪以認定。被告
        壬○○與被告丙○○雖嗣後均改口辯稱：該電子遊戲機
        台業已故障，且如附表五編號四所示之通訊監察機文，
        係被告丙○○之太太賴秋梅有事請被告壬○○之女友黃
        佳珊幫忙，乃以該方式騙黃佳珊過去云云，惟查：(1)被
        告壬○○、丙○○確有共同經營電子遊戲場之情，業據
        其2 人先前供述明確，已如上述，則衡情若未確有其事
        ，豈可虛構事實以讓自身受刑事追訴之可能？(2)觀之如
        附表五編號三所示之譯文內容，賴秋梅就客人中獎之情
        節描述生動，且尚有特定中獎之客人，應堪認並非虛撰
        之過程，況若賴秋梅真係有事欲尋求黃佳珊之幫忙，為
        何不直接開口，反而需以欺騙之方式？此亦有違常情；
        (3)本案之電子機台為警查獲時，並未營業且其上尚有裝
        設電視機之情，雖據查獲之調查局人員酉○○於本院審
        理中具結證述屬實，並有查獲照片可證，然該電視並未
        遮住電子機螢幕，尚非不得供顧客把玩，況該機台係有
        客人把玩時，才會將電源插上一節，復據被告丙○○於
        警詢、偵查中供稱明確，是被告壬○○、丙○○辯稱因
        為警查獲時該機台並無客人把玩，故機台係屬故障，其
        等並無經營電子遊戲場業云云，亦非可採。
      4.被告戊○○接續於96年1 月24日、2 月8 日、3 月20日
        ，撥打電話予被告壬○○，告知被告壬○○竹北分局偵
        查隊及湖口分駐所將於翌日或當日執行臨檢電動玩具勤
        務一節，業據被告戊○○於本院審理中供稱屬實，核與
        證人即被告壬○○於本院審理中具結證述相符，並有如
        附表六編號二所示之通訊監察譯文可證，自堪以認定。
        被告戊○○雖辯稱：其告知被告壬○○之目的僅係在要
        求被告壬○○提供線報供其查獲，並非係在洩密云云，
        惟查：警察機關所排定之各項臨檢勤務，乃係依警察勤
        務條例行使職務，並藉此發掘犯罪以維護社會秩序，自
        應屬中華民國國防以外應祕密之消息，否則若任何人均
        可知悉臨檢勤務之相關訊息，有心人士即可盡早準備或
        刻意閃避，上開目的即無由達成，是被告戊○○既確有
        將竹北分局偵查隊及湖口分駐所臨檢電動玩具業者之勤
        務時間告知被告壬○○，所為即與刑法第132 條第1 項
        所規定之犯行相當，自不得以其係目的係在獲取情報，
        即謂可阻卻違法或所為未該當於構成要件，是其此部分
        所辯，仍非可採。
      5.依如附表六所示之譯文所示，同案被告卯○○於96年 1
        月24日13時21分撥打電話予被告戊○○，要被告戊○○
        提供臨檢電玩業者之勤務地點予竹北分局偵查隊後（編
        號一所示，此部分並據被告戊○○於警詢中供稱屬實係
        要告知偵查隊之臨檢勤務地點），被告戊○○隨即於 2
        分鐘後之同日13時23分撥打電話予被告壬○○，告知明
        日有電玩之臨檢業務，要被告壬○○提供地點，足證臨
        檢勤務之執行地點，被告戊○○具有相當之決定權，而
        衡情被告壬○○亦無將自己所經營之電玩地點告知被告
        戊○○，由被告戊○○查緝之可能；再觀之如附表六編
        號二所示之通話內容，被告壬○○亦確實均係告知他人
        所經營之電玩地點，則若依循此模式，於此期間內，被
        告壬○○即無被查緝之可能，是被告彭兆鎮於提供臨檢
        勤務地點予偵查隊時，實質上即等同全然排除被告壬○○所擺放機台之地點。又依該等譯文所示，被告戊○○
        更於對話中明白表示：「還是說…你上次跟我講說要去
        弄掉那邊的啊？」、「好，你看一下地址，不然，他媽
        的，到時候有人亂弄亂弄的。」、「對呀，這邊…湖口
        這邊有沒有，除了你們的之外，全部把他弄掉好了，他
        媽的。」、「這樣子，你們的市場會比較大一點，會比
        較好做。」、「反正外人的，他媽的，這次全部把他弄
        掉。」、「那是誰的？（壬○○：玉山的）」、「不是
        你們的就對了？（壬○○：不是我放的）」等語，被告
        戊○○不僅一再確認被告壬○○所提供之地點，以避免
        不慎查緝到被告壬○○所擺放之機台，更主動表示利用
        臨檢勤務之機會，將其餘他人所持有之機台均予以查緝
        後，被告壬○○即可獨佔湖口地區之非法電玩市場。復
        參以被告壬○○於警詢中所供稱之：被告戊○○知道渠
        係無照之電玩業者（此由被告戊○○上開對話亦可確認
        其確實明知被告壬○○亦在經營非法電玩），故撥打電
        話之目的除係要渠提供地點外，更有要渠小心一點，不
        要被查緝之目的，而渠亦會在接到電話後，將渠所擺放
        之機台均收起來等語，足證被告戊○○洩露臨檢勤務之
        時間，不僅單純係為獲取線報，更有保護被告壬○○不
        遭查緝之用意。綜上，既被告戊○○明知被告壬○○本
        身即有提供電子遊戲機具供客人賭博，竟不僅未予取締
        ，甚而於提供臨檢地點予竹北分局偵查隊時，刻意避開
        被告壬○○所擺放之地點，並知告渠臨檢之時間供渠事
        先防範而予以保護，使其不易被發覺，更明白表示欲利
        用臨檢勤務之機會，查緝其餘湖口地區之其他電玩業者
        ，以使被告壬○○得獨佔市場，而替被告壬○○排除外
        來之阻力，自堪認已有積極之包庇行為，並非僅係單純
        縱容或不予查緝而已，是被告戊○○此部分之犯行，亦
        足認定。被告戊○○此部分所辯，亦非可採。
    (五)就被告戊○○犯偽造文書及未經許可持有子彈罪部分：
      此部分之犯罪事實，業據被告戊○○迭於警詢、偵查及本
      院審理中坦承不諱，並核與同案被告卯○○、寅○○、乙○○於本院中之供述，及證人陳昌裕、黃家倍、顏德祥於
      偵查中之證述相符。又扣案之長槍子彈20顆，經送請內政
      部警政署刑事警察局鑑定之結果，認均係口徑5.56mm制式
      步槍子彈，經採樣7 顆試射後，均可擊發，故認具有殺傷
      力，有該局96年12月12日刑鑑字第0960177030號槍彈鑑定
      書1 份在卷可稽。此外，復有扣案之新竹縣警察局竹北分
      局湖口分駐所值班人員交接登記簿可稽，堪認被告戊○○
      之自白與事實相符，而足採信。至被告戊○○之辯護人雖
      辯稱被告戊○○僅係為應付單位之裝檢複驗之需，始向黃
      家倍商借長槍子彈，主觀上並非圖自己所有，是否構成未
      經許可持有子彈罪，尚有可議；又本案之值班人員交接登
      記簿雖係公務員職務上所製作，然並非基於職務上關係所
      為，是否屬公文書，亦非無疑云云，惟查：
      1.本案扣案之長槍子彈既為軍方所配方，自屬軍品無訛，
        而應依軍品及軍用器材管理作業規定等相關法規保管，
        且非向國防部（管理機關）申辦，不得跨政府部分調借
        （撥），是被告戊○○與卯○○私下向黃家倍商借顏德
        祥前所拾獲之長槍子彈，顯未經上開所述之合法程序辦
        理之，自屬槍砲彈藥刀械管制條例第12條第4 項所規定
        之「未經許可」無訛，且被告戊○○明知扣案長槍子彈
        20顆並非警政署所核發予湖口分駐所保管之警用子彈，
        其亦無正當持有之許可，仍為求順利通過裝備檢查而予
        以持有，即係對於犯罪構成要件，明知並有意為之，其
        所為自與該條罪名之規定相當。至被告戊○○究係為何
        持有軍方配發子彈，僅屬其犯罪之動機，尚與構成要件
        該當與否無涉，是辯護人此部分所辯，自非可採。
      2.湖口分駐所值班人員交接登記簿，係由依勤務表排定之
        值班人員，於詳細清點實際使用及未使用之所內所有槍
        械、子彈、無線電、電腦等裝備後，將數量填載於其上
        ，並需由移交及接收人分別簽名，再由主管早晚各抽查
        1 次，核對數量是否相符等語，業據同案被告卯○○於
        警詢中供稱明確，堪認該交接登記簿設計之目的，係在
        正確管理警察機關內部槍彈等裝備之數量，且需在排定
        值班之員警實際清查後始得填寫，並應簽名負責，又員
        警之值班，乃屬警察勤務條例第11條第5 款所明文規定
        之勤務內容，則員警於執行法定勤務時，將其詳予清點
        之槍彈等裝備數量填載於交接登記簿上，自係基於職務
        上關係所為，準此，交接登記簿當屬公文書無誤，辯護
        人此部分所辯，亦有誤會。
    (六)此外，復有扣案之電子遊戲機具1 台、日記收支簿2 本、
      現場查獲照片等物可佐，是本案事證明確，被告戊○○等
      人之上揭犯行均洵堪認定，應依法論科。
二、被告戊○○係湖口分駐所員警，為依據法令服務於地方自治
    團體所屬機關而具有法定職務權限之人，為公務員。而被告
    癸○○、丁○○、庚○○、己○○、辰○○、丑○○、子○○則均非公務員，不具貪污治罪條例第2條人員之身分， 是
    核：
    (一)被告戊○○所為，係犯貪污治罪條例第4 條第1 項第5 款
      之公務員對於違背職務之行為，期約賄賂罪及收受賄賂罪
      、刑法第132 條第1 項之公務員洩露國防以外祕密罪、同
      法第270 條、第266 條第1 項之公務員包庇他人賭博罪、
      同法第213 條之公務員明知為不實之事項，而登載於職務
      上所掌之文罪、槍砲彈藥刀械管制條例第12條第4 項之未
      經許可持有子彈罪。其利用被告癸○○、丁○○、陳祿口
      一同為湖口分駐所驗尿之機會，以一收受賄賂之犯意，同
      時向該被告3 人收受賄賂，為想像競合犯，應從一重依對
      於違背職務之行為，收受賄賂罪處斷，公訴意旨認此部分
      亦應分論併罰，容有誤會。被告戊○○向被告癸○○、丁○○、庚○○要求、期約賄賂之低度行為，及向被告辰○○要求、期約賄賂之低度行為，應均為收受賄賂之高度行
      為所吸收，不另論罪。又被告戊○○分別基於單一之洩露
      國防以外機密及於職務上所掌公文書登記不實之犯意，先
      後3 次將臨檢勤務時間事先告知予被告壬○○，及先後多
      次於值班交接時，在交接登記簿上填載長槍子彈為20顆，
      其時間緊密，侵害之法益又屬同一，依照一般社會通念，
      客觀上可認為係一個反覆性、延續性之犯罪行為，在刑法
      的評價上應均認為一罪。被告戊○○所犯上開數罪間，犯
      意各別、行為互殊，應予分論併罰。再被告戊○○為湖口
      分駐所員警，係負有調查職務之人員，應就其所犯之對於
      違背職務行為收受、期約、收受賄賂罪，均予加重其刑。
      惟被告戊○○所犯向被告丑○○、子○○期約賄賂及向被
      告辰○○收受賄賂罪部分，因財物均在50,000元以下，爰
      就此部分均依貪污治罪條例第12條第1 項之規定，減輕其
      刑，並依法先加後減之。
    (二)被告癸○○、丁○○、庚○○、己○○、辰○○係犯貪污
      治罪條例第11條第3 項、第1 項之不具公務員身分，而關
      於違背職務之行為交付賄賂罪（起訴書認被告丁○○、庚○○應僅構成同條項之行求、期約賄賂罪，惟業據公訴人
      於論告書中予以更正）；被告丑○○、子○○所為，係犯
      貪污治罪條例第11條第3 項、第1 項之不具公務員身分，
      而關於違背職務之行為期約賄賂罪。被告癸○○、丁○○
      、庚○○、己○○、辰○○所為行求、期約賄賂之低度行
      為，為交付賄賂之高度行為所吸收；被告丑○○、子○○
      所為行求賄賂之低度行為，為期約賄賂之高度行為所吸收
      ，均不另論罪。被告癸○○、丁○○、庚○○、己○○及
      巳○○，就所犯之交付賄賂罪；及被告丑○○、子○○就
      所犯之期約賄賂罪間，均分別有犯意聯絡及行為分擔，應
      論以共同正犯。被告癸○○前於94年間，因妨害自由案件
      ，經本院判處有期徒刑7 月，被告癸○○不服提起上訴，
      再於臺灣高等法審理中撤回上訴確定，在95年8 月3 日執
      行完畢；被告丁○○前於89年間，因違反毒品危害防制條
      例案件，經本院判處有期徒刑7 月確定；再於92年間，因
      毒品危害防制條例案件經本院判處有期徒刑8 月確定；復
      於92年間，因槍砲彈藥刀械管制條例案件，經本院判處有
      期徒刑1 月4 月，被告丁○○不服，提起上訴，經臺灣高
      等法院駁回上訴後，仍不服再提起上訴，而據最高法院駁
      回上訴確定，並就後犯之毒品案件與槍砲案件經聲請定應
      執行刑為有期徒刑1 月10月確定後，再與先犯之毒品案件
      接續執行，在94年8 月31日縮短刑期執行完畢；被告丑○○前於94年間，因違反毒品危害防制條例案件，經本院判
      處有期徒刑4 月確定，在95年1 月14日執行完畢；被告辰
      ○○前於92年間，因違反毒品危害防制條例案件，經臺灣
      高雄法院判處有期徒刑9 月，被告辰○○不服提起上訴，
      再於臺灣高等法院高雄分院審理中撤回上訴確定，在93年
      9 月10日縮短期刑執行完畢，有臺灣高等法院被告前案紀
      錄表在卷可憑，其等於有期徒刑執行完畢後，5 年內故意
      再犯本案有期徒刑以上之罪，為累犯，均應依刑法第47條
      第1 項之規定，加重其刑。再按自白，乃被告對自己犯罪
      事實之全部或一部之供述之謂，被告所供述者，不必限於
      構成要件該當事實，即除供述構成要件該當事實之外，另
      外主張違法阻卻事由或責任阻卻事由，仍不失為自白（最
      高法院93年度臺上字第2870號判決要旨參照），是本案被
      告癸○○、丁○○、庚○○、己○○、辰○○、丑○○、
      子○○均曾分別於審理或偵查中分別自白有行求、期約、
      交付賄賂之行為，即均應依貪污治罪條例第11條第4 項之
      規定，減輕其刑，並就被告癸○○、丁○○、丑○○、辰
      ○○部分依法先加後減之，至被告癸○○、丁○○、庚○○、辰○○雖均辯稱其所為並不構成犯罪（辯解理由如上
      所述），惟此僅係被告辯護權之正當行使，尚不影響其等
      原先自白之效力，附此敘明。末被告丑○○、子○○、辰
      ○○就其等所分別期約、交付之財物亦在50,000元以下，
      應再依貪污治罪條例第12條第2 項之規定，減輕其刑，並
      遞減之。
    (三)被告壬○○、甲○○、辛○○、丙○○等所為，均係犯違
      反電子遊戲場業管理條例第15條未依該條例規定辦理營利
      事業登記者，不得經營電子遊戲場業之規定，其未依規定
      辦理營利事業登記，而經營電子遊戲場業之行為，係犯同
      條例第22條之罪；又被告壬○○、甲○○、辛○○、丙○○在公眾得出入之場所賭博財物之行為，係犯刑法第 266
      條第1 項前段之賭博罪，起訴書雖認被告辛○○應僅構成
      刑法第266 條之賭博罪，為起訴書既予敘明被告辛○○係
      與被告壬○○、甲○○共同經營電子遊戲場業，本院就其
      所犯之電子遊戲場業管理條例罪部分，自應併予審究。被
      告壬○○與被告甲○○、辛○○，及被告壬○○與被告丙○○就上開犯行間，均有犯意聯絡與行為分擔，應論以共
      同正犯。按所謂業務，係指個人基於其社會地位繼續反覆
      所執行之事務（最高法院89年臺上字第8075號判例要旨參
      照），被告甲○○、辛○○違反規定，被告甲○○自94年
      2 月間某日起，被告辛○○自95年9 月間受雇之日起至96
      年1 月30日止，被告壬○○、甲○○、辛○○自96年2 月
      間某日起至同年3 月間某日止；及被告壬○○、丙○○另
      自96年3 月間某日起至同年7 月17日止，持續經營電子遊
      戲場業務，本即為繼續反覆執行其業務行為接續之動作，
      應只分別論以一違反未依電子遊戲場業管理條例規定辦理
      營利事業登記者，不得經營電子遊戲場業之規定罪；再被
      告壬○○、甲○○、辛○○、丙○○於各該次犯罪期間，
      雖與多位賭客賭博財物，係其一賭博行為接續之數個動作
      ，亦僅成立一賭博罪。又被告壬○○、古忠忠、辛○○、
      丙○○以一行為，而觸犯上開二罪名，均為想像競合犯，
      應就各該犯罪時間內之犯行，從一重依違反未依電子遊戲
      場業管理條例規定辦理營利事業登記者，不得經營電子遊
      戲場業之規定罪處斷。被告甲○○、辛○○於被告壬○○
      在96年1 月3 日查獲前、後2 次犯行，及被告壬○○與被
      告甲○○、辛○○及被告丙○○2 次共同之犯行，犯意各
      別，行為互殊，均應分論併罰。公訴意旨雖認被告壬○○
      、甲○○、辛○○自94年2 月間起至96年3 月間某日止，
      係共同犯一未依規定經營電子遊戲場業罪，惟既被告壬○○於96年1 月30日為警查獲後，係另行起意自96年2 月間
      某日起再與被告甲○○、辛○○擺設電子機台與客人賭博
      之情已如上述，自顯非係一罪，公訴意旨容有誤會，併予
      指明。
    (四)爰審酌1.被告戊○○職司犯罪偵查，本應戮力從公，忠實
      執行法律所賦予之任務，始不負國家之栽培及人民之期望
      ，然捨此不為，竟為圖個人私利，假借犯罪偵查之名，獲
      取不法利益，有辱國家所授官箴清譽，並忝受國家俸祿，
      足使人民喪失對於國家公務機關公正執法之信賴，犯罪所
      生損害甚鉅；又僅為獲取線報以供其查緝，即將本應保持
      祕密之臨檢勤務時間洩露予被告壬○○，並藉以包庇被告
      壬○○賭博；再於因保管之子彈遺失，為求順利通過裝備
      檢查以逃避懲處，即未經許可借用軍方配發子彈，再於職
      務上製作之交接登記簿為不實記載，復於犯後就大部分犯
      行均仍飾詞狡辯，毫無悔意，態度不佳，惟兼衡其就所犯
      收受賄賂罪部分之所得尚非鉅大；2.被告癸○○、丁○○
      、庚○○、丑○○、辰○○於染上毒癮後，不知戒斷其等
      施用毒品之惡習，竟仍再犯，甚而為警查獲時，企圖以交
      付賄賂之方式規避刑責，而被告己○○、子○○就此等顯
      為法治社會所不容之犯罪，竟未予規勸，反卻與被告癸○○、丑○○等人共同為之，並兼衡除被告己○○、丑○○
      、子○○於犯後均能坦承犯罪，態度尚可外，其餘此部分
      被告仍矢口否認，耗費司法資源，及被告丑○○、子○○
      僅止於期約賄賂之階段，並未實際交付賂款；3.被告壬○○於96年1 月30日為警查獲後，不僅未因而心生警惕，知
      所悔改，反卻利用被告戊○○會告知渠臨檢勤務時間，可
      事先安排躲避查獲之情勢，有恃無恐仍繼續與被告甲○○
      、辛○○在同一地點，再犯相同之罪，嗣更再與被告丙○○於他處共犯相同之罪，全然視法律為無物，且其於本案
      之非法經營電子遊戲場業罪及賭博罪部分，顯係基於主謀
      之地位；而被告甲○○、辛○○於被告壬○○在96年1 月
      30 日 為警查獲時，亦未有所警惕，竟心生僥倖，復與被
      告壬○○在同一地犯相同之罪，其等之犯罪動機均屬可議
      ，且與被告丙○○事後於法院審理中均一再否認犯罪，耗
      費司法資源，態度不佳等一切情況，分別量處如主文所示
      之刑，並就被告戊○○、甲○○、辛○○部分，分別定其
      應執行之徒刑及罰金刑，及就被告甲○○、辛○○、丙○○部分諭知易科罰金之折算標準，就被告戊○○所處罰金
      部分諭知易服勞役之折算標準。
    (五)按犯本條例之罪，宣告有期徒刑以上之刑者，並宣告褫奪
      公權，貪污治罪條例第17條定有明文，是爰就被告戊○○
      、癸○○、丁○○、庚○○、己○○、丑○○、子○○、
      辰○○各別所犯期約、收受及期約、交付賄賂罪，分別諭
      知褫奪公權如主文，再就被告戊○○之部分，依刑法第51
      條第8 款之規定，宣告褫奪公權如主文。
    (六)次查：1.被告戊○○所犯上開洩露國防以外機密罪；2.被
      告癸○○、丁○○、庚○○、己○○、丑○○、子○○、
      辰○○分別所犯之交付賄賂罪及期約賄賂罪；3.被告甲○○、辛○○先後2 次所犯非法經營電子遊戲場業罪；4.被
      告壬○○與被告甲○○、辛○○共犯之非法經營電子遊戲
      場業罪之時間，均係在96年4 月24日以前，且所犯上開之
      罪，悉合於中華民國九十六年罪犯減刑條例第2 條第1 項
      第3 款所規定之減刑條件，應依該條例之規定，各減其刑
      期之2 分之1 如主文所示，並就被告癸○○、丁○○、庚○○、己○○、丑○○、子○○、辰○○受宣告褫奪公權
      部分，依同條例第14條規定，亦減輕之，另就被告甲○○
      、辛○○部分依減得之刑定應執行刑後，分別諭知易科罰
      金之折算標準；就被告戊○○、壬○○部分，依同條例第
      11條之規定，就上開已減得之刑與其餘所犯不應減刑之罪
      所處之刑，分別定其應執行之刑。公訴人雖於本案審理中
      當庭分別對被告戊○○、丑○○、子○○、辰○○、甲○○、丙○○、辛○○具體求予量處無期徒刑、有期徒刑 1
      年6 月、1 年6 月、3 年、6 月、5 月、4 月，惟本院衡
      酌本案之犯罪情節及犯罪所生危害後，認上揭刑度已足對
      被告等人收懲戒之效，故認公訴人前開具體求刑仍稍嫌過
      重，併予敘明。
    (七)再查：被告子○○前未曾因故意犯罪受有期徒刑以上刑之
      宣告，而被告己○○雖曾因故意犯罪而受有期徒刑以上刑
      之宣告，惟其於執行完畢後5 年以內，亦未再因故意犯罪
      受有期徒刑以上刑之宣告，此有臺灣高等法院被告前案紀
      錄表在卷可稽，且被告2 人於犯後均能坦承犯行，態度良
      好，堪認具有悔意，又被告子○○僅係護女心切始一時誤
      觸法網，而被告己○○雖與被告癸○○等人共同交付賄賂
      予被告戊○○，惟並未因而從中獲取任何利益，復於本院
      審理中就過程為詳實之交待，足見被告2 人經此刑之宣告
      後，應知警惕而無再犯之虞，是本院認上開所宣告之刑以
      暫不執行其刑為當，爰併依刑法第74條第1 項之規定，分
      別就被告子○○、己○○諭知緩刑3 年，以啟自新。
    (八)沒收部分：
      1.被告戊○○所收受被告癸○○、丁○○、庚○○、己○○所共同交付之賄賂92,000元，及被告辰○○所交付之
        賄賂20,000元，係屬其犯貪污治罪條例第4 條第1 項第
        5 款之罪所得之財物，且行賄人交付賄賂，此種玷辱公
        務員應公正、廉潔執行職務之違背公序良俗，自不在法
        律保護範圍，而不能認屬被害人，復該賄款並未扣案，
        故應依同條例第10條第1 項、第2 項之規定，予以追繳
        之，並諭知如全部或一部不能追繳時，追徵其價額。
      2.於「楓之谷」檳榔攤扣案之電子遊戲機具1 台，及於被
        告甲○○經營之彩券行中所扣案之日記收支簿2 本，係
        分別供被告壬○○、丙○○及被告壬○○、甲○○、辛○○共犯本案非法經營電子遊戲場業罪所用，且為被告
        等所有，業據其等供承在內，又該機具為警查獲時，並
        未營業，尚與刑法第266 條第2 項「當場」之規定不符
        ，是均應依刑法第38條第1 項第2 款之規定，宣告沒收
        之。
      3.於被告甲○○經營之彩券行中所扣案之電子遊戲機具 6
        台，並無積極足認係被告壬○○先前所擺放而供被告等
        人共犯本案之罪所用之物，業據被告等人供述明確，且
        該機台查獲之時間為96年7 月17日，並未在檢察官就被
        告壬○○、甲○○、辛○○等人起訴之犯罪行為時間之
        內，是爰不另為宣收之諭知。
      4.扣案之長槍子彈20顆，經鑑定後確具有殺傷力，已如上
        述，然係軍方所配發而屬軍品，是縱被告戊○○並無正
        當持有之權源，究仍非屬違禁物，自亦不宣告沒收之。
      5.至另扣案之值班人員交接登記簿，係供證明被告戊○○
        犯本案之罪之書證，非供其犯罪所用之物，亦非其所有
        ，而其餘之竹北分局現場臨檢紀錄表影本、裝備保養工
        作單、竹北分局移送書流水號正本及影本、裝備保養工
        作檢查單、勤務表、刑事案件報告書正本、毒品檢驗待
        辦公文、尿液檢驗監管記錄表、文件資料、業務資料、
        調查筆錄、庫存彈藥紀錄表、人員資料、子彈領用紀錄
        、記事本、名片、筆記本、存摺、帳冊資料、電腦主機
        、隨身碟、監視機主機、尿液1 瓶等物，則無積極證據
        足證與被告等人犯本案之罪有關，是均不另為沒收之諭
        知。
    (九)不另為無罪之諭知：
      1.公訴人雖當庭指稱被告戊○○應確有收受子○○所交付
        之賄賂20,000元，故認被告戊○○、被告丑○○、子○○就此應係構成收受及交付賄賂等語，惟查：公訴人上
        開認定，無非係以被告丑○○、子○○事後就子○○所
        籌得之賄款20,000元究係由何人攜帶？於碰面時3 人如
        何會談？被告子○○係於何時知告知被告丑○○未將現
        金交付予被告戊○○等情之供述不符為據，然被告戊○○、丑○○、子○○就有收受賄賂之部分迭於警詢、偵
        查及本院審理中均堅決否認，且被告丑○○、子○○就
        此等細節之供述有所出入，或係時間久遠導致記憶不清
        所致，惟既無其他積極證據足證此部分之犯罪事實，自
        不得僅憑被告丑○○、子○○就細節之供述有所不符，
        即推論被告戊○○確有收受賄賂，然因公訴人認此部分
        與起訴事實具有實質上一罪之關係，是爰不另為無罪之
        諭知。
      2.起訴書認被告壬○○、甲○○、辛○○、丙○○另亦涉
        犯有刑法第268 條之聚眾賭博罪，惟其等僅係共同擺設
        電子遊戲機具供他人賭博，且均僅有1 台，尚與該條規
        定之「供給賭博場所或聚眾賭博」之構成要件有別，本
        亦應諭知無罪，惟依起訴意旨推知，檢察官應係認此部
        分與被告等人所犯之刑法第266 條第1 項普通賭博罪間
        具有想像競合犯之裁判上一罪關係，故亦不另為無罪之
        諭知。
乙、免訴部分：
一、公訴意旨略以：被告壬○○自94年2 月間某日起至96年1 月
    30日止，向被告甲○○分租上開彩券行之後方空地，並擺設
    「超級大舞台」之電子遊戲機台1 台於其上，接續以上揭所
    述方式與不特定賭客賭博財物，並與被告甲○○約定需幫忙
    看顧，而獲利之賭資則五五拆帳，且被告辛○○自95年9 月
    間起受雇於被告甲○○，明知係賭博性機台，仍應被告甲○○之要求，於有客人表示欲把玩時，即將電源插上，故認被
    告壬○○另涉犯有電子遊戲場業管理條例第15條、第22條之
    非法經營電子遊戲場業罪，及刑法第266 條之普通賭博罪等
    語。
二、按案件曾經判決確定者，應諭知免訴之判決，刑事訴訟法第
    302 條第1 款定有明文，而此項訴訟法上所稱一事不再理之
    原則，關於實質上一罪或裁判上一罪，均有其適用。
三、經查：被告壬○○自96年1 月22日起至同年月30日，於被告
    甲○○經營之上揭彩券行中，因犯非法經營電子遊戲場業罪
    及公然賭博罪，而據臺灣新竹地方法院以96年度竹簡字第17
    號判處拘役55日確定之情，有電子判決書附卷可稽，而觀之
    該判決所認定之犯罪事實，與本案起訴書就此部分所載之犯
    罪事實顯然同一，且雖被告壬○○實際上係自94年2 月間起
    即與被告甲○○共犯（被告辛○○自95年9 月受雇於被告甲○○後，則係被告3 人共犯）本罪，惟自94年2 月間至96年
    1 月21日此段時間之犯行，與被告壬○○經臺灣新竹地方法
    院判決之犯罪事實，乃係實質上一罪，亦如上述，自應為該
    確定判決之效力所及，是此部分自應諭知免訴。
丙：無罪部分：
一、公訴意旨另以：被告壬○○自94年2 月間某日起至96年1 月
    30日止，向被告甲○○分租上開彩券行之後方空地，並擺設
    「超級大舞台」之電子遊戲機台1 台於其上，接續以上揭所
    述方式與不特定賭客賭博財物，並與被告甲○○約定需幫忙
    看顧，而獲利之賭資則五五拆帳，且被告辛○○自95年9 月
    間起受雇於被告甲○○，明知係賭博性機台，仍應被告甲○○之要求，於有客人表示欲把玩時，即將電源插上，故認被
    告壬○○另涉犯有刑法第268 條之聚眾賭博罪等語。
二、按犯罪事實應依證據認定之，無證據不得認定犯罪事實；被
    告或共犯之自白，不得作為有罪判決之唯一證據，仍應調查
    其他必要之證據，以察其是否與事實相符；不能證明被告犯
    罪，應諭知無罪之判決，刑事訴訟法第154 條第2 項、第15
    6 條第2 項及第301 條第1 項分別定有明文。
三、本案被告壬○○確有與被告甲○○、辛○○於上開所述時、
    地，共同擺設電子遊戲機具供人賭博之情，業如上述，惟其
    等擺設之機具僅有1 台，尚與該條規定之「供給賭博場所或
    聚眾賭博」之構成要件有別，此外，復查無積極證據足證被
    告壬○○確犯有公訴人所指上開犯行，自應諭知無罪，以昭
    審慎。
據上論斷，應依刑事訴訟法第299 第1 項前段、第300 條、第30
1 條第1 項、第302 條第1 款，貪污治罪條例第4 條第1 項第 5
款、第7 條、第10條第1 項、第2 項、第11條第1 項、第3 項、
第4 項、第12條、第17條，電子遊戲場業管理條例第22條，槍砲
彈藥刀械管制條例第12條第4 項、刑法第11條前段、第28條、第
132 條第1 項、第213 條、第266 條第1 項、第270 條、第55條
、第47條第1 項、第41條第1 項前段、第42條第3 項、第51條第
5 款、第7 款、第8 款、第37條第2 項、第74條第1 項、第38條
第1 項第2 款、刑法施行法第1 條之1 第1 項、第2 項前段，中
華民國九十六年罪犯減刑條例第2 條第1 項第3 款、第7 條、第
9 條、第11條、第14條，判決如主文。
本案經檢察官丁俊成到庭執行職務。
中    華    民    國    97    年    12    月    17    日
                    刑事第十庭  審判長法  官  江德民
                                      法  官  陳添喜
                                      法  官  蘇昌澤
以上正本證明與原本無異。
如不服本判決應於收受判決後10日內向本院提出上訴書狀，並應
敘述具體理由。其未敘述上訴理由者，應於上訴期間屆滿後20日
內向本院補提理由書 (均須按他造當事人之人數附繕本)「 切勿
逕送上級法院」。
                                       書記官 田宜芳
中    華    民    國    97    年    12    月    17    日
附錄論罪科刑依據之法條：
貪污治罪條例第4條
有下列行為之一者，處無期徒刑或 10 年以上有期徒刑，得併科
新台幣 1 億元以下罰金：
一  竊取或侵占公用或公有器材、財物者。
二  藉勢或藉端勒索、勒徵、強占或強募財物者。
三  建築或經辦公用工程或購辦公用器材、物品，浮報價額、數
    量、收取回扣或有其他舞弊情事者。
四  以公用運輸工具裝運違禁物品或漏稅物品者。
五  對於違背職務之行為，要求、期約或收受賄賂或其他不正利
    益者。
前項第 1 款至第 4 款之未遂犯罰之。
貪污治罪條例第10條
犯第 4 條至第 6 條之罪者，其所得財物，應予追繳，並依其情
節分別沒收或發還被害人。
前項財物之全部或一部無法追繳時，應追徵其價額，或以其財產
抵償之。
為保全前二項財物之追繳、價額之追徵或財產之抵償，必要時得
酌量扣押其財產。
貪污治罪條例第11條
對於第 2 條人員，關於違背職務之行為，行求、期約或交付賄賂
或其他不正利益者，處1 年以上7 年以下有期徒刑，得併科新臺
幣3 百萬元以下罰金。
對於外國、大陸地區、香港或澳門之公務員，就跨區貿易、投資
或其他商業活動有關事項，為前項行為者，處5 年以下有期徒刑
或科新臺幣1 百萬元以下罰金。
不具第 2 條人員之身分而犯前二項之罪者，亦同。
犯前三項之罪而自首者，免除其刑；在偵查或審判中自白者，減
輕或免除其刑。
在中華民國領域外犯第 1 項、第 2 項之罪者，不問犯罪地之法
律有無處罰規定，均依本條例處罰。
貪污治罪條例第12條
犯第 4 條至第 6 條之罪，情節輕微，而其所得或所圖得財物或
不正利益在新台幣 5 萬元以下者，減輕其刑。
犯前條第1 項、第2 項之罪，情節輕微，而其行求、期約或交付
之財物在新台幣5 萬元以下者，亦同。
貪污治罪條例第17條
犯本條例之罪，宣告有期徒刑以上之刑者，並宣告褫奪公權。
電子遊戲場業管理條例第22條
違反第 15 條規定者，處行為人 1 年以下有期徒刑、拘役或科或
併科新台幣 50 萬元以上 250 萬元以下罰金。
槍砲彈藥刀械管制條例第12條
未經許可，製造、販賣或運輸子彈者，處 1 年以上 7 年以下有
期徒刑，併科新台幣 500 萬元以下罰金。
未經許可，轉讓、出租或出借子彈者，處 6 月以上 5 年以下有
期徒刑，併科新台幣 300 萬元以下罰金。
意圖供自己或他人犯罪之用，而犯前二項之罪者，處 3 年以上
10 年以下有期徒刑，併科新台幣 700 萬元以下罰金。
未經許可，持有、寄藏或意圖販賣而陳列子彈者，處 5 年以下有
期徒刑，併科新台幣 300 萬元以下罰金。
第 1 項至第 3 項之未遂犯罰之。
中華民國刑法第132條
（洩漏國防以外之秘密罪）
公務員洩漏或交付關於中華民國國防以外應秘密之文書、圖畫、
消息或物品者，處 3 年以下有期徒刑。
因過失犯前項之罪者，處 1 年以下有期徒刑、拘役或 3 百元以
下罰金。
非公務員因職務或業務知悉或持有第 1 項之文書、圖畫、消息或
物品，而洩漏或交付之者，處1 年以下有期徒刑、拘役或3 百元
以下罰金。
中華民國刑法第213條
（公文書不實登載罪）
公務員明知為不實之事項，而登載於職務上所掌之公文書，足以
生損害於公眾或他人者，處 1 年以上 7 年以下有期徒刑。
中華民國刑法第266條
（普通賭博罪與沒收物）
在公共場所或公眾得出入之場所賭博財物者，處 1 千元以下罰金
。但以供人暫時娛樂之物為賭者，不在此限。
當場賭博之器具與在賭檯或兌換籌碼處之財物，不問屬於犯人與
否，沒收之。
中華民國刑法第270條
（公務員包庇賭博罪）
公務員包庇他人犯本章各條之罪者，依各該條之規定，加重其刑
至二分之一。
附表一：
┌──┬──────┬──────┬──────────────────┐
│編號│通話對象及  │通 話 日 期 │  通    訊    監    察    譯    文  │
│    │行動電話門號│            ├──┬───────────────┤
│    │            │            │時間│ 通   話   內   容   摘   要  │
├──┼──────┼──────┼──┼───────────────┤
│ 一 │己○○：    │95年12月1 日│0 時│A ：己○○；B ：癸○○        │
│    │0000000000  │            │43分├───────────────┤
│    │癸○○：    │            │    │A ：我問你喔！可以喬掉了！30萬│
│    │0000000000  │            │    │    ！晚上要拿。              │
│    │            │            │    │B ：多少錢啊？                │
│    │            │            │    │A ：30萬，晚上就要拿，就送過去│
│    │            │            │    │    。                        │
│    │            │            │    │B ：喔！怎麼來得及呢？        │
│    │            │            │    │A ：哈哈哈！他是這樣跟我回覆，│
│    │            │            │    │    不是那個，那個小烏龜？    │
│    │            │            │    │B ：誰？                      │
│    │            │            │    │A ：他叫我不要問，他跟我說，晚│
│    │            │            │    │    上準備好。3 點確定，90% 沒│
│    │            │            │    │    問題，他現在回去把資料抽出│
│    │            │            │    │    來，3 點要確定，晚上把錢送│
│    │            │            │    │    過去。                    │
│    │            │            │    │B ：要那麼多，30萬喔？        │
│    │            │            │    │A ：對喔！                    │
│    │            │            │    │B ：沒命了這樣子。            │
│    │            │            │    │A ：我又跟他講啊！5 萬塊行情，│
│    │            │            │    │    他說不是這樣子喔，不是1 個│
│    │            │            │    │    可以包庇的了，要整組人，我│
│    │            │            │    │    就這樣子把話轉給你。我跟你│
│    │            │            │    │    講啦，這個人湖口不是隨便的│
│    │            │            │    │    名字可以叫的出來，一下你碰│
│    │            │            │    │    面你就知道了。            │
│    │            │            │    │B ：你叫他給我們一點時間嘛！  │
│    │            │            │    │A ：他就這樣子給我講喔！      │
│    │            │            │    │…                            │
│    │            │            │    │B ：你跟他這樣講看看可不可以。│
│    │            │            │    │A ：我跟他商量一下，你那邊盡量│
│    │            │            │    │    湊看看，我打電話過去。    │
│    │            │            ├──┼───────────────┤
│    │            │            │11時│A ：你們3 個人的名字？        │
│    │            │            │52分│B ：癸○○、丁○○、庚○○。  │
│    │            │            │    │A ：發生事情那天是幾號？      │
│    │            │            │    │B ：17還是18。                │
│    │            │            │    │A ：好。                      │
│    │            │            ├──┼───────────────┤
│    │            │            │19時│A ：弄多少，弄到怎樣了？      │
│    │            │            │28分│B ：我現在要去富岡調一張票。  │
│    │            │            │    │A ：不是啦！我已經跟他說8 點以│
│    │            │            │    │    前，你現在又這樣。        │
│    │            │            │    │B ：我知道，我現在找錢過去。  │
│    │            │            │    │A ：你現在有多少錢？          │
│    │            │            │    │B ：現金2 萬多，還有1 張3 萬 3│
│    │            │            │    │    的支票，我現在要去富岡拿錢│
│    │            │            │    │    。                        │
│    │            │            │    │A ：好。                      │
│    │            │            ├──┼───────────────┤
│    │            │            │21時│A ：燈哥喔！                  │
│    │            │            │42分│B ：是。                      │
│    │            │            │    │A ：我跟你講喔，我跟他講喔，你│
│    │            │            │    │    的錢拿到手了，趕不回來，我│
│    │            │            │    │    自己私底下先墊這些錢出來，│
│    │            │            │    │    明天絕對幫你處理錢，把折的│
│    │            │            │    │    錢全部弄好，我說你們錢拿到│
│    │            │            │    │    的。                      │
│    │            │            │    │B ：好。                      │
│    │            ├──────┼──┼───────────────┤
│    │            │95年12月2 日│17時│A ：剛剛打電話來，晚上絕不能有│
│    │            │            │14分│    閃失。                    │
│    │            │            │    │B ：9 點半是嗎？              │
│    │            │            │    │A ：晚上絕對不能有閃失啦。    │
│    │            │            │    │B ：好啦，好啦。              │
│    │            ├──────┼──┼───────────────┤
│    │            │95年12月12日│17時│A ：怎樣?                     │
│    │            │            │55分│B ：我跟你講! 那件事情啊，有人│
│    │            │            │    │    去查過，小祿的他自己叫人去│
│    │            │            │    │    弄，我跟饅頭的兩個沒有弄! │
│    │            │            │    │A ：那個我不管，不可能的情。  │
│    │            │            │    │B ：我不是…真的不能開玩笑。  │
│    │            │            │    │A ：絕對不可能的事情啦！      │
│    │            │            │    │B ：是喔。                    │
│    │            │            │    │A ：嘿。                      │
│    │            │            │    │B ：那個幫小祿弄的人，他說小祿│
│    │            │            │    │    的有弄掉，我兩個的沒有弄。│
│    │            │            │    │A ：那絕對不可能，那個人絕對亂│
│    │            │            │    │    說，我可以肯定這樣講。    │
│    │            │            │    │B：這樣我知道了。             │
│    │            │            ├──┼───────────────┤
│    │            │            │18時│A ：我說你呀，真的很笨，遇到事│
│    │            │            │2 分│    情一下子就可以看穿的，你還│
│    │            │            │    │    想不出來。                │
│    │            │            │    │B ：不是啦，我跟你說啦，小祿那│
│    │            │            │    │    邊說他的朋友有拜託1 個調查│
│    │            │            │    │    局的朋友有弄好了。        │
│    │            │            │    │A ：這事情一下子就可以看破的，│
│    │            │            │    │    你還看不破，你那事情我不要│
│    │            │            │    │    管了…那個人是騙子啦我告訴│
│    │            │            │    │    你。                      │
│    │            │            │    │B ：小祿說的那個嗎？          │
│    │            │            │    │A ：是。                      │
│    │            │            │    │B ：我不理他，我不認識他…小祿│
│    │            │            │    │    是說他的事情弄掉了，…所以│
│    │            │            │    │    我說給你聽，讓你分析，我打│
│    │            │            │    │    電話跟小祿說，小祿: 田哥我│
│    │            │            │    │    打電話給他，田哥已經跟我講│
│    │            │            │    │    到這樣子了，你要相信小黑還│
│    │            │            │    │    是田哥，你自己想…我說這個│
│    │            │            │    │    小黑一天到晚騙吃騙喝的…  │
│    │            │            │    │A ：燈哥我跟你講，你不用管他相│
│    │            │            │    │    信誰，你自己判斷…        │
│    │            │            │    │B ：…小祿的有弄掉嗎?         │
│    │            │            │    │A ：我跟你這樣說你還聽不懂。  │
│    │            │            │    │B ：你說3 個人對吧？          │
│    │            │            │    │A ：是啊！                    │
├──┼──────┼──────┼──┼───────────────┤
│ 二 │庚○○：    │95年12月1 日│12時│A ：庚○○；B ：癸○○        │
│    │0000000000  │            │7 分├───────────────┤
│    │癸○○：    │            │    │B ：喂，小祿喔？              │
│    │0000000000  │            │    │A ：是，燈哥。                │
│    │            │            │    │B ：那個湖口那個，昨天我有叫人│
│    │            │            │    │    去喬，…想不到老田卻跟我們│
│    │            │            │    │    講一個人要5 萬啦！        │
│    │            │            │    │A ：阿…                      │
│    │            │            │    │B ：一個人要5 萬啦，現在還在講│
│    │            │            │    │    ，他說是沒問題啦，我現在在│
│    │            │            │    │    等他的電話。              │
│    │            │            │    │A ：一個5 萬耶…老田拿少？    │
│    │            │            │    │B ：老田沒有拿錢啊！          │
│    │            │            │    │A ：是嗎？                    │
│    │            │            │    │B ：沒有拿啊，5 萬元喬的掉算很│
│    │            │            │    │    好的了。                  │
│    │            │            │    │A ：怎麼辦！哪來那麼多錢？    │
│    │            │            │    │B ：我有跟饅頭講啦，看那貸款貸│
│    │            │            │    │    的出來嗎，…他姊夫要貸 100│
│    │            │            │    │    萬出來。                  │
│    │            │            │    │A ：他有辦法嗎？              │
│    │            │            │    │B ：我現在等老田的電話，看他現│
│    │            │            │    │    在怎麼樣。                │
│    │            │            │    │A ：那太好了，有機會總比沒有好│
│    │            │            │    │    。                        │
│    │            │            │    │B ：對啊，老田以前被送到分局還│
│    │            │            │    │    要10萬元，移送到竹北分局就│
│    │            │            │    │    要10萬元，如過兌現的話，搞│
│    │            │            │    │    不好3 萬元也會答應。他現在│
│    │            │            │    │    講5 萬。                  │
│    │            │            │    │A ：我可不可以叫人家去講？我叫│
│    │            │            │    │    調查局的去講。            │
│    │            │            │    │B ：等一下，等老田回電話看怎樣│
│    │            │            │    │    講，現在講，你又叫別人去講│
│    │            │            │    │    ，不好意思啦。            │
│    │            │            │    │A ：我等一下看看。            │
│    │            │            ├──┼───────────────┤
│    │            │            │12時│A ：大哥                      │
│    │            │            │52分│B ：小祿啊…他媽的現在麻煩了  │
│    │            │            │    │A ：怎樣？                    │
│    │            │            │    │B ：30萬，1 個人要10萬啦，他媽│
│    │            │            │    │    的，1 個人要10萬元，明天中│
│    │            │            │    │    午前要弄好。              │
│    │            │            │    │A ：明天中午以前弄好！        │
│    │            │            │    │B ：嗯！                      │
│    │            │            │    │A ：沒有辦法！                │
│    │            │            │    │B ：他媽的B ，幹你娘，明天星期│
│    │            │            │    │    六啊！…有錢是無所謂…    │
│    │            │            │    │A ：對啊…                    │
│    │            │            │    │B ：你那邊想想辦法，我跟人家借│
│    │            │            │    │    一下看看。                │
│    │            │            │    │A ：喔，真的很頭痛，…我打給調│
│    │            │            │    │    查局的問看看好了。        │
│    │            │            │    │B ：你不要跟他講這件事啦！    │
│    │            │            │    │A ：沒辦法，只好衝啦！        │
│    │            │            │    │B ：不要弄不下來，不趕快弄完蛋│
│    │            │            │    │    了。                      │
│    │            │            │    │A ：幹他的，1 個10萬耶，天價。│
│    │            │            │    │B ：他媽的這事情你要怎麼辦？  │
│    │            │            │    │A ：我叔叔那邊怎麼辦？        │
│    │            │            │    │B ：我現在想辦法，看錢沒來先借│
│    │            │            │    │    高利貸幾天。              │
│    │            │            │    │…                            │
│    │            │            │    │A ：對啦，好啦，先看饅頭叔怎麼│
│    │            │            │    │    樣…                      │
│    │            │            ├──┼───────────────┤
│    │            │            │15時│A ：你那邊籌的怎樣？          │
│    │            │            │13分│B ：我這裡？                  │
│    │            │            │    │A ：對。                      │
│    │            │            │    │B ：我這裡籌了3 、4 萬塊！    │
│    │            │            │    │A ：喔…我這邊朋友都在想對策。│
│    │            │            │    │B ：阿？想什麼？              │
│    │            │            │    │A ：想對策在籌啦，那叔叔？    │
│    │            │            │    │B ：他還沒有過來，等一下過來，│
│    │            │            │    │    我叫他籌1 萬不知道籌的怎樣│
│    │            │            │    │    。                        │
│    │            │            │    │A ：喔。                      │
│    │            ├──────┼──┼───────────────┤
│    │            │95年12月12日│18時│B ：小祿啊，湖口這裡呀，我這邊│
│    │            │            │7 分│    我弄了，我們3 個人我都弄掉│
│    │            │            │    │    了。                      │
│    │            │            │    │A ：都弄掉了？                │
│    │            │            │    │B ：我們3 個人我都弄掉了。    │
│    │            │            │    │A ：確定了是嗎？              │
│    │            │            │    │B ：確定啦。                  │
│    │            │            │    │A ：他媽的，小黑還騙吃騙喝的。│
│    │            │            │    │B ：所以小黑的話你不用去相信他│
│    │            │            │    │    ，我不騙你。              │
│    │            │            │    │A ：好，我知道了。我跟你講，要│
│    │            │            │    │    證實這件事我找你哥出來一起│
│    │            │            │    │    見面，他說我在門口等。    │
│    │            │            │    │B ：這件事情我跟老田講，叫他跟│
│    │            │            │    │    對方講，講我們3 個人的，他│
│    │            │            │    │    已經跟對方講我們3 個人的，│
│    │            │            │    │    現在主要說，要講2 個人的話│
│    │            │            │    │    他沒辦法弄，你懂不懂？    │
│    │            │            │    │A ：嗯嗯…我懂了。            │
│    │            │            │    │B ：3 個人同案，2 個有弄掉， 1│
│    │            │            │    │    個沒弄掉，你懂不懂？      │
│    │            │            │    │A ：我懂我懂。                │
├──┼──────┼──────┼──┼───────────────┤
│ 三 │巳○○：    │95年12月27日│21時│A ：巳○○；B ：丁○○        │
│    │0000000000  │            │44分├───────────────┤
│    │丁○○：    │            │    │A ：喂！                      │
│    │0000000000  │            │    │B ：炎錦喔，我有跟田哥講，田哥│
│    │            │            │    │    是說，這樣子的話他可以認同│
│    │            │            │    │    ，田哥有沒有跟你講？      │
│    │            │            │    │A ：沒有耶，我現在還沒有跟他連│
│    │            │            │    │    絡！你的意思怎樣？        │
│    │            │            │    │B ：因為我現在有事情，我要出去│
│    │            │            │    │    那個，你問一下田哥，田哥就│
│    │            │            │    │    會跟你講。                │
│    │            │            ├──┼───────────────┤
│    │            │            │22時│B ：喂！                      │
│    │            │            │9 分│A ：那個，田哥打不通耶！      │
│    │            │            │    │B ：田哥打不通啊？            │
│    │            │            │    │A ：你的意思是怎樣哩？        │
│    │            │            │    │B ：就…就是那個…我弄1 台雙Ｂ│
│    │            │            │    │    的車子給他啦，他剛好是滿那│
│    │            │            │    │    個尾會，今年年底就滿，本來│
│    │            │            │    │    是…他會款已經收到了，我叔│
│    │            │            │    │    叔出來講，你車子交給我，我│
│    │            │            │    │    全額就給你，我說那我要處理│
│    │            │            │    │    事情，能不能先給我一些！就│
│    │            │            │    │    是長頭髮的（指嬸嬸）有意見│
│    │            │            │    │    ，我叔叔是沒有意見，炎錦如│
│    │            │            │    │    果你不相信我的話，我把我叔│
│    │            │            │    │    叔的電話給你，你打去問。  │
│    │            │            │    │A ：我不是不相信你，我真的是，│
│    │            │            │    │    有時後交代到…            │
│    │            │            │    │B ：我知道你的苦處，但是炎錦你│
│    │            │            │    │    放心，明天早上1 點鐘我一定│
│    │            │            │    │    把車子交給他，交給他以後我│
│    │            │            │    │    就可以那個了…            │
│    │            │            │    │A ：我晚一點再打打看問清楚一點│
│    │            │            │    │    ，這邊很吵我聽不清楚…    │
│    │            │            │    │B：好。                       │
│    │            ├──────┼──┼───────────────┤
│    │            │96年1 月6 日│19時│A ：我巳○○啦！              │
│    │            │            │6 分│B ：炎錦喔！                  │
│    │            │            │    │A ：你那怎樣了？那現在有了嗎？│
│    │            │            │    │B ：這個…我看我們找時間到燈哥│
│    │            │            │    │    那邊，我再把那個帶過去，錢│
│    │            │            │    │    哪！                      │
│    │            │            │    │A ：好，那什麼時候？          │
│    │            │            │    │B ：我看晚上晚一點我有沒空，有│
│    │            │            │    │    空就過去了。              │
│    │            │            │    │A ：好，那我等你電話。        │
│    │            ├──────┼──┼───────────────┤
│    │            │96年1 月7 日│18時│B ：炎老大喔！                │
│    │            │            │51分│A ：不好意思，我昨天電話沒電，│
│    │            │            │    │    昨天我不知道他有沒有打給我│
│    │            │            │    │    。                        │
│    │            │            │    │B ：這樣子喔。                │
│    │            │            │    │A ：我等一下打，晚一點我跟你聯│
│    │            │            │    │    絡。                      │
│    │            │            │    │B ：我，謝謝你，麻煩你。      │
│    │            │            │    │A ：不會。                    │
│    │            │            ├──┼───────────────┤
│    │            │            │20時│B ：炎老大你好。              │
│    │            │            │1 分│A ：ㄟ，我跟他約好晚上12點，他│
│    │            │            │    │    會跟我見面。              │
│    │            │            │    │B ：這樣子是嗎？好。          │
│    │            │            │    │A ：看怎樣我會馬上打電話給你。│
│    │            │            │    │B ：好啦。                    │
│    │            ├──────┼──┼───────────────┤
│    │            │96年1 月8 日│0 時│B ：炎錦，怎樣子了？          │
│    │            │            │28分│A ：你在哪裡哩？              │
│    │            │            │    │B ：你叔叔在那裡是嗎？        │
│    │            │            │    │A ：電話中不要講，當面再跟你講│
│    │            │            │    │    啦！                      │
│    │            │            │    │B ：在楊梅燈哥…              │
│    │            │            │    │A ：…好消息我等你啊…        │
│    │            │            │    │B ：你說…怎樣…              │
│    │            │            │    │A ：喂…喂…                  │
│    │            │            │    │B ：好消息還是不好的消息？    │
│    │            │            │    │A ：好的！                    │
│    │            │            │    │B ：好的！就是一個而已，是嗎？│
│    │            │            │    │A ：阿，就跟你說的啊，你的沒用│
│    │            │            │    │    啦！                      │
│    │            │            │    │B ：我知道啦... 就我沒用而已，│
│    │            │            │    │    其他的有用是嗎，這樣瞭解就│
│    │            │            │    │    好。                      │
│    │            │            │    │A ：還有一個…他有…還沒有那個│
│    │            │            │    │    …還好沒東西啦，他自己沒問│
│    │            │            │    │    題。                      │
│    │            │            │    │B ：這樣子是嗎？              │
│    │            │            │    │A ：他說一個沒用了。          │
│    │            │            │    │B ：我知道。                  │
│    │            │            │    │A ：…你來講的錢快一點哪！    │
│    │            │            │    │B ：好好我會跟他講，我聯絡到他│
│    │            │            │    │    明天，我跟你講，現在這麼晚│
│    │            │            │    │    他可能睡覺了。            │
│    │            │            │    │A ：明天呀！                  │
│    │            │            │    │B ：嘿嘿，另外一個。          │
│    │            │            │    │A ：要快喔！                  │
│    │            │            │    │B ：好好好。                  │
├──┼──────┼──────┼──┼───────────────┤
│ 四 │己○○：    │95年12月16日│18時│A ：己○○；B ：巳○○        │
│    │0000000000  │            │17分├───────────────┤
│    │巳○○：    │            │    │B ：喂。                      │
│    │0000000000  │            │    │A ：嗯，他現在去要了喔。      │
│    │            │            │    │B ：沒有啊，他走了。          │
│    │            │            │    │A ：走了喔，講怎樣？          │
│    │            │            │    │B ：說星期二啊。              │
│    │            │            │    │A ：去他的...                 │
│    │            │            │    │B ：那票給他換過來啊。        │
│    │            │            │    │A ：聽不懂。                  │
│    │            │            │    │B ：票的3 萬8 啊，拿去換啦。  │
│    │            │            │    │A ：換好了嗎？                │
│    │            │            │    │B ：換好了。                  │
│    │            │            │    │A ：換好了喔，那就等禮拜二或禮│
│    │            │            │    │    拜三…                    │
│    │            │            │    │B ：剩下的是嗎?               │
│    │            │            │    │A ：是啊。                    │
│    │            │            │    │B ：還有20萬就對了。          │
│    │            │            │    │A ：是啊，對。                │
│    │            ├──────┼──┼───────────────┤
│    │            │95年12月19日│16時│A ：過去處理了嗎？            │
│    │            │            │3 分│B ：還沒。                    │
│    │            │            │    │A ：喔，說是今天嗎？          │
│    │            │            │    │B ：是啊！                    │
│    │            │            │    │A ：好。                      │
│    │            ├──────┼──┼───────────────┤
│    │            │95年12月20日│12時│A ：還沒過去處理嗎？          │
│    │            │            │33分│B ：還沒有。                  │
│    │            │            │    │A ：也沒打電話過去嗎？        │
│    │            │            │    │B ：沒有。                    │
│    │            │            │    │A ：我催一下。                │
│    │            ├──────┼──┼───────────────┤
│    │            │95年12月25日│18時│A ：我打給他，你不是跟炎錦說傍│
│    │            │            │42分│    晚到，他說他姊夫還沒下班，│
│    │            │            │    │    他現在在他家裡等他，他說叫│
│    │            │            │    │    我不用緊張啦，晚上一定會處│
│    │            │            │    │    理好。                    │
│    │            │            │    │B ：是啊。                    │
│    │            │            │    │A ：我說我會緊張喔。          │
│    │            │            │    │B ：他這樣講啊，他姊夫…      │
│    │            │            │    │A ：他這樣跟我講。            │
│    │            │            │    │B ：晚上一定會處理好就對了。  │
│    │            │            │    │A ：對。                      │
│    │            │            ├──┼───────────────┤
│    │            │            │21時│A ：喂，過去了嗎？            │
│    │            │            │58分│B ：沒有打來耶！              │
│    │            │            │    │A ：好，我打過去。            │
│    │            │            ├──┼───────────────┤
│    │            │            │22時│B ：田哥啊！他們怎麼說？      │
│    │            │            │23分│A ：他會打給你，應該晚上會弄好│
│    │            │            │    │    吧？                      │
│    │            │            │    │B ：會打給我？今天嗎？        │
│    │            │            │    │A ：是啊！他說應該晚上會弄好，│
│    │            │            │    │    我說甚麼叫應該呢？我跟他講│
│    │            │            │    │    的很不客氣！              │
│    │            │            │    │…                            │
│    │            │            │    │A ：我的話已經講的很難聽，晚上│
│    │            │            │    │    應該會弄好…              │
│    │            │            │    │B ：我再看看怎樣…            │
│    │            ├──────┼──┼───────────────┤
│    │            │95年12月26日│15時│B ：那個辦不好事嗎?           │
│    │            │            │46分│A ：他們跟我講說他會跟你講好。│
│    │            │            │    │B ：弄好了會打給我，幾時會弄好│
│    │            │            │    │    ？                        │
│    │            │            │    │A ：我打給他，我打給他。      │
│    │            │            ├──┼───────────────┤
│    │            │            │15時│A ：他說這一兩天一定會有，最慢│
│    │            │            │52分│    也是這一兩天而已，他說一定│
│    │            │            │    │    會弄好，真的不是跟你怎樣，│
│    │            │            │    │    我說你自己跟他講啦，我昨天│
│    │            │            │    │    話就講的很難聽了，我跟他講│
│    │            │            │    │    ：不是說…弄到這樣子怎麼可│
│    │            │            │    │    以？…人家怎麼收尾啊。    │
│    │            │            │    │B ：那個…                    │
│    │            │            │    │A ：你肯算了，我還不肯算…他說│
│    │            │            │    │    馬上打電話給你，他說一直拖│
│    │            │            │    │    就是有心要處理…最慢就是這│
│    │            │            │    │    一、兩天而已啦，他叫我跟你│
│    │            │            │    │    講，我說你不要叫我跟你講，│
│    │            │            │    │    我說…最後一次信任你，他說│
│    │            │            │    │    馬上會打給你啦。          │
│    │            │            │    │B ：好，因為昨天3 、4 點凌晨我│
│    │            │            │    │    打電話給派出所去，打好幾次│
│    │            │            │    │    …                        │
│    │            │            │    │A ：好…我知道。              │
│    │            │            │    │B ：我有跟他講…              │
│    │            │            │    │A ：今天2 點多，怎麼有聯絡？  │
│    │            │            │    │B ：…我說一定沒問題…        │
│    │            │            │    │A ：好。                      │
│    │            ├──────┼──┼───────────────┤
│    │            │95年12月27日│18時│A ：ㄟ，你打給他好不好，我打到│
│    │            │            │31分│    火很大，你打去看他幾點要過│
│    │            │            │    │    來。                      │
│    │            │            │    │B ：好。                      │
│    │            │            │    │A ：你跟他確定。              │
│    │            ├──────┼──┼───────────────┤
│    │            │96年1 月6 日│19時│A ：喂！                      │
│    │            │            │9 分│B ：田哥，我炎錦啦！我剛才打電│
│    │            │            │    │    話給饅頭哥，他說晚一點錢會│
│    │            │            │    │    帶過來！                  │
│    │            │            │    │A ：他怎麼會突然說錢會帶過來？│
│    │            │            │    │B ：我打給他的。因為前幾天我打│
│    │            │            │    │    給他，他說…他說不敢說幾時│
│    │            │            │    │    幾時，他說這2 、3 天會成，│
│    │            │            │    │    今天第4 天我剛才打給他。  │
│    │            │            │    │A ：喔，這樣喔…那時我講到快吵│
│    │            │            │    │    架了。                    │
│    │            │            │    │B ：我打給他，他說他錢會帶過來│
│    │            │            │    │    ，我說幾時，他說晚一點看看│
│    │            │            │    │    有沒有空，我說就等他電話了│
│    │            │            │    │    ，他說好。                │
│    │            │            │    │A ：喔，好。                  │
│    │            │            ├──┼───────────────┤
│    │            │            │20時│A ：炎錦，你在那裡？          │
│    │            │            │35分│B ：在家裡！                  │
│    │            │            │    │A ：家裡有人嗎？              │
│    │            │            │    │B ：沒有啊！                  │
│    │            │            │    │A ：我現在過去。              │
│    │            │            │    │B ：你跟誰？                  │
│    │            │            │    │A ：3、4個人喔！              │
│    │            │            │    │B ：喔！                      │
├──┼──────┼──────┼──┼───────────────┤
│ 五 │己○○：    │95年12月25日│18時│A ：饅叔，炎錦說傍晚你一定會到│
│    │0000000000  │            │41分│    ，怎麼還沒到?             │
│    │丁○○：    │            │    │B ：還沒，我差不多…因為我姐姐│
│    │0000000000  │            │    │    有上班啦，會晚一點回來，我│
│    │            │            │    │    現在在她家等她。          │
│    │            │            │    │A ：差不多幾點，他剛剛打電話過│
│    │            │            │    │    來。                      │
│    │            │            │    │B ：我最慢8 點會回到龍潭，我在│
│    │            │            │    │    那個，不用緊張啦，一定處理│
│    │            │            │    │    好啦。                    │
│    │            │            │    │A ：好，我打電話跟他講。      │
│    │            │            ├──┼───────────────┤
│    │            │            │21時│A ：饅叔，還沒弄好喔?         │
│    │            │            │59分│B ：還沒!                     │
│    │            │            │    │A ：喔，沒問題吧喔？不會漏氣吧│
│    │            │            │    │    ？一直打電話來，我實在是…│
│    │            │            │    │    ，沒問題吧？              │
│    │            │            │    │B ：我跟你講，他講今天沒處裡好│
│    │            │            │    │    ，明天早上再過去，就這樣。│
│    │            │            │    │A ：喔！應該…晚上…你說晚上沒│
│    │            │            │    │    處理好，明天早上一定可以處│
│    │            │            │    │    裡好這樣子…              │
│    │            │            │    │B ：是啦。                    │
│    │            │            │    │A ：如果是這樣，今天處理不好你│
│    │            │            │    │    要打個電話給他。          │
│    │            │            │    │B ：好啦。                    │
│    │            │            ├──┼───────────────┤
│    │            │            │22時│A ：你打個電話給他好不好，他的│
│    │            │            │35分│    話已經講的很難聽了，我聽不│
│    │            │            │    │    下去了，說明天早上，我也講│
│    │            │            │    │    不出來了。                │
│    │            │            │    │B ：好。                      │
│    │            ├──────┼──┼───────────────┤
│    │            │95年12月26日│14時│B ：喂，田哥！                │
│    │            │            │57分│A ：饅叔，處裡好了嗎？        │
│    │            │            │    │B ：早上我有跟他講了，處理到我│
│    │            │            │    │    馬上拿過去！              │
│    │            │            │    │A ：現在是怎樣？確定可以處理好│
│    │            │            │    │    嗎？                      │
│    │            │            │    │B ：今天不一定，明天就一定。  │
│    │            │            │    │A ：喔！我看你不用等到明天勒，│
│    │            │            │    │    你跟他講死比較好勒。      │
│    │            │            │    │B ：嗯，有啦，早上打來我有跟他│
│    │            │            │    │    講了。                    │
│    │            │            │    │A ：這樣子喔…                │
│    │            │            ├──┼───────────────┤
│    │            │            │15時│B ：喂，田哥！                │
│    │            │            │47分│A ：饅叔，為甚麼他會打電話來這│
│    │            │            │    │    樣講呢？他說你把他當作是「│
│    │            │            │    │    盤仔（台語）」在那邊耍！  │
│    │            │            │    │B ：不是這樣耍啦，我跟你講啦，│
│    │            │            │    │    我借也不是借一點點啦，我乾│
│    │            │            │    │    脆弄多一點。              │
│    │            │            │    │A ：不是啊，這條事情弄到現在…│
│    │            │            │    │    ，本來沒有我的事，應該很快│
│    │            │            │    │    就落幕了，沒辦法就沒辦法。│
│    │            │            │    │B ：明天一定就落幕了，我跟你講│
│    │            │            │    │    。                        │
│    │            │            │    │A ：弄到好像他…要他賠這一條的│
│    │            │            │    │    樣子…不行就不行，沒法子就│
│    │            │            │    │    沒法子，再弄下去這樣子，你│
│    │            │            │    │    把他當作「盤仔（台語）」…│
│    │            │            │    │    ，你說昨天弄好要打電話給他│
│    │            │            │    │    ，現在一通電話都沒打給他。│
│    │            │            │    │B ：他中午的時後打來我有跟他講│
│    │            │            │    │    …我說我弄好馬上就打給你…│
│    │            │            │    │A ：…打個電話給他好不好，他一│
│    │            │            │    │    直打電話來跟我抱怨，我真的│
│    │            │            │    │    不好意思要，怎麼辦？      │
│    │            │            │    │B ：下午2 點多的時候好像他有打│
│    │            │            │    │    來…                      │
│    │            │            │    │A ：真的沒有辦法提前跟他講…  │
│    │            │            │    │B ：差一天半天，不會很久了啦。│
│    │            │            │    │A ：我不知道怎樣跟他講。      │
│    │            │            │    │B ：有差就差這一天半天啦…    │
│    │            │            │    │A ：你現在是今天沒有弄好，明天│
│    │            │            │    │    一定會弄好就是了啦？      │
│    │            │            │    │B ：一定的啦！                │
│    │            │            ├──┼───────────────┤
│    │            │            │15時│B ：喂，田哥！                │
│    │            │            │57分│A ：饅叔，我們做事情怎麼這麼可│
│    │            │            │    │    怕！你們又打電話去派出所是│
│    │            │            │    │    怎樣？                    │
│    │            │            │    │B ：我沒有打啊，都沒有人打，我│
│    │            │            │    │    有問過燈哥啦！            │
│    │            │            │    │A ：怎麼派出所馬上打電話給他？│
│    │            │            │    │B ：沒有，都沒有人打。        │
│    │            │            │    │A ：他有沒有跟你講派出所的事情│
│    │            │            │    │    ？                        │
│    │            │            │    │B ：沒有，我也不知道派出所的電│
│    │            │            │    │    話。                      │
│    │            │            │    │A ：喔！好，聽到我嚇死了。    │
│    │            ├──────┼──┼───────────────┤
│    │            │95年12月27日│16時│A ：弄好了嗎？                │
│    │            │            │43分│B ：我要5 點半才知道!         │
│    │            │            │    │A ：才知道？還不見得會弄好喔？│
│    │            │            │    │B ：對呀，5 點半我就會給你答案│
│    │            │            │    │    啦！                      │
│    │            │            │    │A ：不是答案不答案，先下來啦，│
│    │            │            │    │    等一下…影響到…          │
│    │            │            │    │B ：我知道。                  │
│    │            │            │    │A ：我跟他講你今天一定會過去就│
│    │            │            │    │    對了。                    │
│    │            │            │    │B ：對啦！好啦！              │
│    │            │            ├──┼───────────────┤
│    │            │            │17時│A ：饅叔，給我好消息了吧？    │
│    │            │            │40分│B ：還沒啦，我在處理中。      │
│    │            │            │    │A ：好。                      │
│    │            │            ├──┼───────────────┤
│    │            │            │20時│A ：饅叔！                    │
│    │            │            │32分│B ：我跟你講，不管你會不會原諒│
│    │            │            │    │    我，我都要跟你講。        │
│    │            │            │    │A ：你不要跟我講，你跟他講好了│
│    │            │            │    │    。                        │
│    │            │            │    │B ：好，我跟你說，這是我跟我叔│
│    │            │            │    │    叔拿的，他是願意借我50萬，│
│    │            │            │    │    我是用1 台雙Ｂ的車子給他，│
│    │            │            │    │    我叫欠我的車行弄了1 台，明│
│    │            │            │    │    天下午1 點會交車，我今天要│
│    │            │            │    │    跟他拿啦，我嬸嬸說你車子先│
│    │            │            │    │    弄過來，我一次就全部清楚給│
│    │            │            │    │    你，所以說不管你要罵也好，│
│    │            │            │    │    要屌也好，信得過也好，信不│
│    │            │            │    │    過也好…                  │
│    │            │            │    │A ：我沒有關係啦，我是被他逼的│
│    │            │            │    │    真的沒辦法。              │
│    │            │            │    │B ：田哥，你就算給兄弟害這一次│
│    │            │            │    │    。                        │
│    │            │            │    │A ：那你現在打個電話給他好嗎？│
│    │            │            │    │    他一直在等你的電話！      │
│    │            │            │    │B ：這樣子是吧。              │
│    │            │            │    │A ：就照這個話跟他講啊，我想他│
│    │            │            │    │    應該可以體諒。            │
│    │            │            │    │B ：好。                      │
├──┼──────┼──────┼──┼───────────────┤
│ 六 │戊○○：    │95年12月24日│16時│B ：喂，小烏龜學長，我午○○啦│
│    │0000000000  │            │18分│    ！今天是肅毒的最後1 天，那│
│    │午○○：    │            │    │    我先函1 件囉！            │
│    │0000000000  │            │    │A ：對呀!                     │
│    │            │            │    │B ：要癸○○還是丁○○？      │
│    │            │            │    │A ：隨便都可以呀              │
│    │            │            │    │B ：OK，好。                  │
│    │            │            │    │A ：他們兩個都呈陽性的嗎？    │
│    │            │            │    │B ：都是一、二級的呀。        │
│    │            │            │    │A ：可是你今天…              │
│    │            │            │    │B ：那個每次打電話給我的是徐…│
│    │            │            │    │    曾耀椗，很關心的是曾躍綻，│
│    │            │            │    │    不聞不問是丁○○          │
│    │            │            │    │A ：喔…可是你今天函出去…    │
│    │            │            │    │B ：掛今天文號啊，今天那個三杯│
│    │            │            │    │    下午4 、5 點會在，掛今天文│
│    │            │            │    │    號就算今天績效!           │
│    │            │            │    │A ：喔…那也是要給他掛啊！    │
│    │            │            │    │B ：對…                      │
│    │            │            │    │A ：好，那隨便你呀。          │
│    │            │            │    │B ：OK！那我知道。            │
│    │            │            │    │A ：好。                      │
└──┴──────┴──────┴──┴───────────────┘
附表二：
┌──┬──────┬──────┬──────────────────┐
│編號│通話對象及  │通 話 日 期 │  通    訊    監    察    譯    文  │
│    │行動電話門號│            ├──┬───────────────┤
│    │            │            │時間│ 通   話   內   容   摘   要  │
├──┼──────┼──────┼──┼───────────────┤
│ 一 │戊○○：    │95年12月11日│18時│A ：戊○○；B ：巳○○        │
│    │0000000000  │            │17分├───────────────┤
│    │巳○○：    │            │    │A ：錦哥！                    │
│    │0000000000  │            │    │B ：我昨天打給你，你沒接。    │
│    │            │            │    │A ：喔。                      │
│    │            │            │    │B ：我跟你講，你那個處理好來沒│
│    │            │            │    │    關係，那一定會有，我看多少│
│    │            │            │    │    可以講多一點嘛！          │
│    │            │            │    │A ：那我先…從這裡…對呀！    │
│    │            │            │    │B ：那處理好沒關係，那個確定會│
│    │            │            │    │    有，當初那個很不好意思，講│
│    │            │            │    │    那個情形，有啦，不會錯啦，│
│    │            │            │    │    而且我會跟他說多一點，見機│
│    │            │            │    │    行事。                    │
│    │            │            │    │A ：你跟他說啦，現在的那種…沒│
│    │            │            │    │    …再多一點啦…            │
│    │            │            │    │B ：我知道…我知道…          │
│    │            │            │    │A ：那個我跟別人…那種的…    │
│    │            │            │    │B ：我說3 天到4 天…我說多少…│
│    │            │            │    │    這種情形多少可以開價多一點│
│    │            │            │    │    嗎？我知道那種不會小條啦…│
│    │            │            │    │    我不好意思啦…            │
│    │            │            │    │A ：好啦…好啦…              │
│    │            ├──────┼──┼───────────────┤
│    │            │95年12月15日│0 時│A ：喂！                      │
│    │            │            │11分│B ：他早上跟我講這次後天晚上一│
│    │            │            │    │    定會有！一定！一定！一定！│
│    │            │            │    │A ：喔，這樣子。              │
│    │            │            │    │B ：我跟他說不要這樣，他昨晚還│
│    │            │            │    │    請我吃飯，他跟我說3 天時間│
│    │            │            │    │    。                        │
│    │            │            │    │A ：喔喔。                    │
│    │            │            │    │B ：他本來說好今天會有…他打給│
│    │            │            │    │    我最慢後天晚上。          │
│    │            │            │    │A ：好好，董事長你再打給我。  │
│    │            │            │    │B ：好。                      │
│    │            ├──────┼──┼───────────────┤
│    │            │95年12月16日│19時│B ：那張票給你拿回去，等一下我│
│    │            │            │11分│    再拿3 萬給你，剩下的星期二│
│    │            │            │    │    或三。                    │
│    │            │            │    │A ：下星期這樣喔。            │
│    │            │            │    │B ：對！今天星期六了啊，拿那張│
│    │            │            │    │    票換回去…等一下我出去再打│
│    │            │            │    │    給你。                    │
│    │            │            │    │A ：好好。                    │
│    │            │            ├──┼───────────────┤
│    │            │            │19時│A ：喂！                      │
│    │            │            │33分│B ：我現在在仁慈醫院門診大門口│
│    │            │            │    │    ，我在這等你。            │
│    │            │            │    │A ：好。                      │
│    │            │            ├──┼───────────────┤
│    │            │            │19時│B ：出門了嗎？                │
│    │            │            │39分│A ：我在新豐快到了。          │
│    │            │            │    │B ：好。                      │
│    │            ├──────┼──┼───────────────┤
│    │            │95年12月22日│11時│A ：嘿！                      │
│    │            │            │9 分│B ：是，他們拜託再一次機會給他│
│    │            │            │    │    們，不要跟他們翻臉，他們說│
│    │            │            │    │    好，星期二一定會有。      │
│    │            │            │    │A ：星期二喔？                │
│    │            │            │    │B ：是，我說不要跟他們翻臉喔，│
│    │            │            │    │    我拜託你再一次機會給他們，│
│    │            │            │    │    一定不會漏氣！            │
│    │            │            │    │A ：下星期二喔？              │
│    │            │            │    │B ：嘿，我被他們弄到很累。    │
│    │            │            │    │A ：喔，是啊，我本來想今天要早│
│    │            │            │    │    點跟別人講，這兩天他的有下│
│    │            │            │    │    來，我說…他們…我有說先拿│
│    │            │            │    │    1 個起來，我就有先拿一個起│
│    │            │            │    │    來…有一個的已經解決掉了，│
│    │            │            │    │    這樣子啦…我跟你講…這兩…│
│    │            │            │    │    後天，大後天有那種的…    │
│    │            │            │    │B ：他跟我說星期一，我跟他說星│
│    │            │            │    │    二…他們說星期一一定會有，│
│    │            │            │    │    我跟他們說星期二…這樣可以│
│    │            │            │    │    嗎？                      │
│    │            │            │    │A ：這兩天…可以呀！          │
│    │            │            │    │B ：我不會漏氣啦…我跟他們說沒│
│    │            │            │    │    意思，我說難交代…        │
│    │            │            │    │A ：嘿呀…還有後天，23、24比較│
│    │            │            │    │    哪個喔!                   │
│    │            │            │    │B ：嘿呀！                    │
│    │            │            │    │A ：這兩天那種的喔！          │
│    │            │            │    │B ：這兩天又星期天了…今天星期│
│    │            │            │    │    五、星期六、星期日…      │
│    │            │            │    │A ：嘿，我是說23、24還有那種的│
│    │            │            │    │    啦…小心一點。            │
│    │            │            │    │B ：嘿呀！                    │
│    │            │            │    │A ：嘿呀！一大堆人會出來…這樣│
│    │            │            │    │    子…這兩天小心一點。      │
│    │            │            │    │B ：好，謝謝！                │
│    │            ├──────┼──┼───────────────┤
│    │            │96年1 月6 日│20時│B ：上次拜託那3個有弄嗎？     │
│    │            │            │58分│A ：那個？                    │
│    │            │            │    │B ：現在人來這裡了，他們問說 2│
│    │            │            │    │    個，有1 個沒弄，是嗎？    │
│    │            │            │    │…                            │
│    │            │            │    │B ：上次拜託你的事情啦！      │
│    │            │            │    │A ：ㄟ..我上次有跟你說過。    │
│    │            │            │    │B ：要叫2 個的。              │
│    │            │            │    │A ：嘿啊。                    │
│    │            │            │    │B ：現在人拿錢過來了說…那2 個│
│    │            │            │    │    有辦法弄嗎？              │
│    │            │            │    │A ：那天我就有跟你說了啊！不然│
│    │            │            │    │    你…你有在湖口嗎？        │
│    │            │            │    │B ：我在湖口這裡啊！          │
│    │            │            │    │A ：這樣子喔，不然你晚一點有空│
│    │            │            │    │    再來找我。                │
│    │            │            │    │B ：現在還來得及嗎？          │
│    │            │            │    │A ：那…你…見面再說好嗎？    │
│    │            │            │    │B ：好。                      │
│    │            │            │    │A ：晚一點你有空打電話給我啊。│
│    │            ├──────┼──┼───────────────┤
│    │            │96年1 月7 日│20時│A ：喂！                      │
│    │            │            │1 分│B ：不好意思，我睡著…        │
│    │            │            │    │A ：這樣子喔，今天晚上12點過後│
│    │            │            │    │    ，我過去找你好了。        │
│    │            │            │    │B ：好好好。                  │
└──┴──────┴──────┴──┴───────────────┘
附表三：
┌──┬──────┬──────┬──────────────────┐
│編號│通話對象及  │通 話 日 期 │  通    訊    監    察    譯    文  │
│    │行動電話門號│            ├──┬───────────────┤
│    │            │            │時間│ 通   話   內   容   摘   要  │
├──┼──────┼──────┼──┼───────────────┤
│ 一 │戊○○：    │96年2 月23日│18時│A ：戊○○；B ：辰○○        │
│    │0000000000  │            │31分├───────────────┤
│    │辰○○：    │            │    │B ：龜哥。                    │
│    │0000000000  │            │    │A ：喂！                      │
│    │            │            │    │B ：我晚上去…先…先付前款， 1│
│    │            │            │    │    個先抽掉好不好？第2 個明天│
│    │            │            │    │    麻煩你抽出來好不好？      │
│    │            │            │    │A ：不是啊，你那天講到現在你知│
│    │            │            │    │    道嗎？                    │
│    │            │            │    │B ：對對對，我知道，我第2 個早│
│    │            │            │    │    上來想下去的，我沒有車子哦│
│    │            │            │    │   。我晚上先…今天有上班嗎?  │
│    │            │            │    │A ：有啊。                    │
│    │            │            │    │B ：好，就用我行動表示，喔。  │
│    │            │            │    │A ：做這麼多天了…我不知道要怎│
│    │            │            │    │    麼跟對方講，這樣我很難跟對│
│    │            │            │    │    方交代。                  │
│    │            │            │    │B ：我知道，我知道，我知道，不│
│    │            │            │    │    能拖了。                  │
│    │            │            │    │A ：對啊。                    │
│    │            │            │    │B ：歹勢。                    │
│    │            │            │    │B ：OK…不用交代，我知道、我知│
│    │            │            │    │    道、我知道，歹勢，感謝您。│
│    │            │            │    │A ：今天幾點會到？            │
│    │            │            │    │B ：現在幾點?                 │
│    │            │            │    │A ：6 點半哦。                │
│    │            │            │    │B ：對對對。                  │
│    │            │            │    │A ：你8 點應該會到吧。        │
│    │            │            │    │B ：現在幾點？                │
│    │            │            │    │A ：現在6 點半啊。            │
│    │            │            │    │B ：好好好。                  │
│    │            │            │    │A ：8 點之前，8 點…我就沒時間│
│    │            │            │    │    囉。                      │
│    │            │            │    │B ：好好好，OK，好。          │
│    │            │            ├──┼───────────────┤
│    │            │            │20時│B ：喂！                      │
│    │            │            │21分│A ：喂，烏龜哦，你到了嗎?     │
│    │            │            │    │B ：到了哦。                  │
│    │            │            │    │A ：我在路口，你有沒有看到我? │
│    │            │            │    │B ：哪裡路口?                 │
│    │            │            │    │A ：洋子家附近的路口，洋子你知│
│    │            │            │    │    道?                       │
│    │            │            │    │B ：洋子哦？哦！我以為是加油站│
│    │            │            │    │    那邊。                    │
│    │            │            │    │A ：我們第一次見面是在洋子那邊│
│    │            │            │    │    呀!                       │
│    │            │            │    │B ：我搞錯了，好，我以為是加油│
│    │            │            │    │    站。                      │
│    │            │            │    │A ：我等一下過去。            │
│    │            │            │    │B ：喂，龜哥，我在加油站。    │
│    │            │            │    │A ：我現在在天良修理廠這邊啦。│
│    │            │            │    │    右手邊！                  │
│    │            │            │    │B ：有有有。                  │
│    │            ├──────┼──┼───────────────┤
│    │            │96年2 月24日│17時│B ：喂，阿龜哥。              │
│    │            │            │32分│A ：你不要跟人家亂講一些有的沒│
│    │            │            │    │    有的…                    │
│    │            │            │    │B ：我沒有講啊。              │
│    │            │            │    │A ：可是…                    │
│    │            │            │    │B ：你是說小凱喔，…是政洋跟講│
│    │            │            │    │    的，是洋子跟他講的，是洋子│
│    │            │            │    │    跟他講的，不是我跟他講的，│
│    │            │            │    │    洋子…因為那天是洋子介紹給│
│    │            │            │    │    我喔，跟我提起有沒有喔，洋│
│    │            │            │    │    子…她跟洋子在一起你知道? │
│    │            │            │    │A ：我知道呀。                │
│    │            │            │    │B ：剛才他們兩個一起來我家呢，│
│    │            │            │    │    跑來我家有沒有喔，他跟我講│
│    │            │            │    │   ，意思是說我昨天跟他…     │
│    │            │            │    │A ：我跟你講啦，不要講一些有的│
│    │            │            │    │    沒的，你自己就說不知道就好│
│    │            │            │    │    了。                      │
│    │            │            │    │B ：瞭解瞭解，那不是我講，那是│
│    │            │            │    │    洋子講的。                │
│    │            │            │    │A ：洋子…你就跟他說不知道就好│
│    │            │            │    │    啦…說你沒什麼事情。      │
│    │            │            │    │B ： OK，好好。               │
│    │            │            │    │A ：沒看到…風聲傳一傳，還真的│
│    │            │            │    │    以為有什麼事情。          │
│    │            │            │    │B ：好。                      │
│    │            │            │    │A ：對啊，還叫一筒打電話給我，│
│    │            │            │    │    我以為有什麼事情，一筒也知│
│    │            │            │    │    道了，就等於全部的人都知道│
│    │            │            │    │    了。                      │
│    │            │            │    │B ：她跟一筒哦?               │
│    │            │            │    │A ：一筒啊。                  │
│    │            │            │    │…                            │
│    │            │            │    │B ：不要理他啦，你說根本沒有這│
│    │            │            │    │    回事啦，公事公辦就好了啦。│
│    │            │            │    │A ：對啊，你不要亂講就好了。  │
└──┴──────┴──────┴──┴───────────────┘
附表四：
┌──┬──────┬──────┬──────────────────┐
│編號│通話對象及  │通 話 日 期 │  通    訊    監    察    譯    文  │
│    │行動電話門號│            ├──┬───────────────┤
│    │            │            │時間│ 通   話   內   容   摘   要  │
├──┼──────┼──────┼──┼───────────────┤
│ 一 │戊○○：    │96年2 月24日│2 時│A ：戊○○；B ：丑○○        │
│    │0000000000  │            │43分├───────────────┤
│    │丑○○：    │            │    │B ：我的案子有被移送嗎？你直接│
│    │0000000000  │            │    │    老實說。                  │
│    │            │            │    │A ：我就跟妳講過了啊，就沒有送│
│    │            │            │    │    啊，沒有送就是要看你的表現│
│    │            │            │    │    啊，妳一直問、一直問，問那│
│    │            │            │    │    麼多幹嘛囉，對不對。妳一直│
│    │            │            │    │    …三番二次三天二頭一直說，│
│    │            │            │    │    願意幫我弄，又要弄一件、弄│
│    │            │            │    │    一件這樣子，你看妳講這句話│
│    │            │            │    │    已經講幾次了，妳一直問，問│
│    │            │            │    │    再多也沒有用…            │
│    │            │            │    │B ：好啊。                    │
│    │            │            │    │A ：我跟妳講，27、28號有一個專│
│    │            │            │    │    案，如果說27、28我又沒有再│
│    │            │            │    │    弄到別人的話，妳那件…我手│
│    │            │            │    │    頭這些案子我全部都會移出去│
│    │            │            │    │    ，包括妳的案子，我就全部移│
│    │            │            │    │    出去，就是這樣子啊。      │
│    │            │            │    │B ：今天幾號?                 │
│    │            │            │    │A ：今天23號了啦，過12點就24號│
│    │            │            │    │    了，現在已經算24號了啦。  │
│    │            │            │    │B ：好。                      │
│    │            │            │    │A ：24號，27、28可是我們這二天│
│    │            │            │    │    就會移了。                │
│    │            │            │    │B ：你的意思是全部做一次送?   │
│    │            │            │    │A ：什麼全部做一次送?         │
│    │            │            │    │B ：這兩天給你啦。            │
│    │            │            │    │A ：對啊，妳這樣子講，反正妳講│
│    │            │            │    │    妳的啦，作是在妳自己做啦，│
│    │            │            │    │    因為妳已經跟我講了那麼多次│
│    │            │            │    │    了啦，我覺得妳的話也是有講│
│    │            │            │    │    跟沒講、像放屁一樣，我也太│
│    │            │            │    │    想聽妳講這些話。          │
│    │            │            │    │B ：我前一陣子住院啊。        │
│    │            │            │    │A ：大過年住院，講那些有的沒有│
│    │            │            │    │    的，怎麼可能的事情啦。    │
│    │            │            │    │B ：跟你說真的啦。            │
│    │            │            │    │A ：去查病歷就知道了多看有沒有│
│    │            │            │    │    住。                      │
│    │            │            │    │B ：拿小孩子啦。              │
│    │            │            │    │A ：拿小孩子也不用住院吧？    │
│    │            │            │    │B ：就是裡面有傷害到。        │
│    │            │            │    │A ：是洋子（范政洋）的是嗎?   │
│    │            │            │    │B ：對啦。                    │
│    │            │            │    │A ：他這樣子，他沒有…        │
│    │            │            │    │B ：好啦，我跟你講，我會跟你那│
│    │            │            │    │    個啦。                    │
│    │            │            │    │A ：那妳…跟妳講啦，反正事情在│
│    │            │            │    │    妳做的啦，我只能跟妳掛保證│
│    │            │            │    │    就這一、二天而已啦，到後天│
│    │            │            │    │    差不多25號、26號前，我們就│
│    │            │            │    │    要先移，然後掛27、28號的成│
│    │            │            │    │    績。                      │
│    │            │            │    │B ：我才剛出院而已，你這樣子，│
│    │            │            │    │    我有壓力。                │
│    │            │            │    │A ：剛出院而已？妳手頭上知道的│
│    │            │            │    │    ，自己怎麼樣，你手頭上知道│
│    │            │            │    │    的跟我講這樣子了，對啊，那│
│    │            │            │    │    有什麼關係，你手頭上知道的│
│    │            │            │    │    跟我講，然後我再過去看看，│
│    │            │            │    │    這樣子也可以啦。          │
│    │            │            │    │B ：如果說…我的話，比如說…包│
│    │            │            │    │    洋子的1 起好不好？        │
│    │            │            │    │A ：洋子那天跑給我追啊。      │
│    │            │            │    │B ：我是說，因為說，1 件…    │
│    │            │            │    │A ：1 件換1 件，你1 件要跟我換│
│    │            │            │    │    2件，怎麼可能，妳想這樣子 │
│    │            │            │    │    的生意我怎麼可能會做，妳把│
│    │            │            │    │    我當大頭喔，生意也沒有那麼│
│    │            │            │    │    做的啊，沒有那麼好商量的啦│
│    │            │            │    │    ，反正妳也不用跟我講那麼多│
│    │            │            │    │    啦，妳已經跟我講好幾次了啦│
│    │            │            │    │    ，這次我也是再跟妳講最後一│
│    │            │            │    │    次了啦。                  │
│    │            │            │    │B ：因為我還不能出力，你要給我│
│    │            │            │    │    時間。                    │
│    │            │            │    │A ：妳自己沒有跟我講這些問題啊│
│    │            │            │    │    ，那天又                  │
│    │            │            │    │    跟我... 妳自己想想看，妳打│
│    │            │            │    │    幾通電話給我說隔天隔天，隔│
│    │            │            │    │    天妳講了3 、4 次了啦，妳自│
│    │            │            │    │    己還記得嗎，隔天講了3 、 4│
│    │            │            │    │    次啦，妳講了幾次了，妳自己│
│    │            │            │    │    想想看，那現在我還要相信妳│
│    │            │            │    │    的話嗎，對不對？對啊，反正│
│    │            │            │    │    這兩天沒有，妳就不用再打電│
│    │            │            │    │    話給我了啦，就這樣啦，喔。│
│    │            │            │    │B ：好。                      │
├──┼──────┼──────┼──┼───────────────┤
│ 二 │戊○○：    │96年2 月24日│17時│A ：戊○○ ；B ：一筒、丑○○ │
│    │0000000000  │            │29分├───────────────┤
│    │一筒：      │            │    │B ：喂，請問龜哥是嗎?         │
│    │0000000000  │            │    │A ：是，一筒喔?               │
│    │            │            │    │B ：對？龜哥我一筒。          │
│    │            │            │    │A ：怎樣?                     │
│    │            │            │    │B ：有一個叫丑○○的女生，被你│
│    │            │            │    │    …到一些事情，她想私底下跟│
│    │            │            │    │    你做個朋友這樣子…幫她搓下│
│    │            │            │    │    來。                      │
│    │            │            │    │A ：丑○○？                  │
│    │            │            │    │B ：對。                      │
│    │            │            │    │A ：丑○○是哪一個？          │
│    │            │            │    │B ：丑○○，小凱。            │
│    │            │            │    │A ：哦，小凱喔。              │
│    │            │            │    │B ：對對對，小凱。            │
│    │            │            │    │A ：我該跟她講過的，都跟她講過│
│    │            │            │    │    了，看她自己啦，對啊。    │
│    │            │            │    │B ：你等一下，她在這邊。      │
│    │            │            │    │---以下B 換成丑○○---        │
│    │            │            │    │B ：喂？                      │
│    │            │            │    │A ：怎樣?                     │
│    │            │            │    │B ：我想…                    │
│    │            │            │    │A ：我就跟妳講過了啦，看妳怎麼│
│    │            │            │    │    做，對不                  │
│    │            │            │    │    對？我也知道說妳哦，妳會一│
│    │            │            │    │    直聯絡                    │
│    │            │            │    │    我，表示妳有這個誠心誠意。│
│    │            │            │    │B ：可是我現在，用…用阿鋒…  │
│    │            │            │    │    找你啊。                  │
│    │            │            │    │A ：哪個阿鋒？                │
│    │            │            │    │B ：就是辰○○啊。            │
│    │            │            │    │A ：辰○○？不曉得呢。然後怎樣│
│    │            │            │    │    ？                        │
│    │            │            │    │B ：他不是說找你說…拿…      │
│    │            │            │    │A ：這我不曉得咧，然後怎樣？  │
│    │            │            │    │B ：你…可以，可以嗎?         │
│    │            │            │    │A ：嗯再…再談好不好？電話裡不│
│    │            │            │    │    便談，好不好？            │
│    │            │            │    │B ：好好好。我晚上…但是我這個│
│    │            │            │    │    ，我麻煩你幫我壓下來對不對│
│    │            │            │    │    ，哦…                    │
│    │            │            │    │A ：那個再出來…那個再出來談，│
│    │            │            │    │    好不好？                  │
│    │            │            │    │B ：那你晚上有空嗎?           │
│    │            │            │    │A ：晚上可以啊。              │
│    │            │            │    │B ：我有叫我爸爸跟我準備了。  │
│    │            │            │    │A ：晚上再說啦，好不好?       │
│    │            │            │    │B ：好啦。                    │
└──┴──────┴──────┴──┴───────────────┘
附表五：
┌──┬──────┬──────┬──────────────────┐
│編號│通話對象及  │通 話 日 期 │  通    訊    監    察    譯    文  │
│    │行動電話門號│            ├──┬───────────────┤
│    │            │            │時間│ 通   話   內   容   摘   要  │
├──┼──────┼──────┼──┼───────────────┤
│ 一 │壬○○：    │96年5 月17日│11時│A ：壬○○；B ：詹文嘉        │
│    │0000000000  │            │39分├───────────────┤
│    │詹文嘉：    │            │    │B ：你怎麼會借他這個錢？玩電動│
│    │0000000000  │            │    │    玩具的錢是不是？          │
│    │            │            │    │A ：對呀。                    │
│    │            │            │    │B ：玩對面的電動玩具喔？你幫他│
│    │            │            │    │    處理喔？                  │
│    │            │            │    │A ：不是啦，我擺的啊！不知道什│
│    │            │            │    │    麼時候。3 月份跑來玩，當然│
│    │            │            │    │    人家本票拿給我，他說是他的│
│    │            │            │    │    呀。當初他3 月份答應說5 月│
│    │            │            │    │    份要給人家，結果沒有消息啊│
│    │            │            │    │    ！還有刮刮樂，刮一刮沒給錢│
│    │            │            │    │   。                         │
│    │            │            │    │B ：在你們那邊哦？湖口這裡喔？│
│    │            │            │    │A ：對呀。                    │
│    │            │            │    │B ：這麼厲害。                │
│    │            │            │    │A ：我怎麼知道這麼厲害，沒有錢│
│    │            │            │    │   ，到處刮。                 │
│    │            │            │    │B ：他現在就是沒有錢到處刮，你│
│    │            │            │    │    們那個怎麼會讓他刮？      │
│    │            │            │    │A ：有看到賈源兩個字呀。      │
│    │            │            │    │B ：關我什麼事。他是在湖口還是│
│    │            │            │    │    在桃園？                  │
│    │            │            │    │A ：湖口，新湖口。            │
│    │            │            │    │B ：新湖口？是算火車站那邊喔？│
│    │            │            │    │A ：火車站後面，天橋這邊。    │
│    │            │            │    │B ：就那個安心便當的附近。    │
│    │            │            │    │A ：對，沒錯。                │
│    │            │            │    │B ：有1 個好像是福特轉角對面有│
│    │            │            │    │    1 個便當，放「麻仔台」（台│
│    │            │            │    │    語）和「刮刮樂」。        │
│    │            │            │    │A ：對，沒錯。                │
│    │            │            │    │B ：就那一家哦。他跑去那邊玩哦│
│    │            │            │    │    ？                        │
│    │            │            │    │A ：對。他會不會跑阿？先問一下│
│    │            │            │    │    ，大家這麼熟了。          │
│    │            │            │    │B ：攤還啦。                  │
│    │            │            │    │A ：你叫他打電話給我。        │
│    │            │            │    │B ：好，我問看看。讓他慢慢攤啦│
│    │            │            │    │    。                        │
│    │            │            │    │A ：好。                      │
├──┼──────┼──────┼──┼───────────────┤
│ 二 │壬○○：    │96年5 月17日│11時│A ：壬○○；B ：吳嘉祥        │
│    │0000000000  │            │54分├───────────────┤
│    │吳嘉祥：    │            │    │B ：喂，武書，我是胖子。      │
│    │0000000000  │            │    │A ：胖子？                    │
│    │            │            │    │B ：賈源的司機，他剛打電話來跟│
│    │            │            │    │    我講了。                  │
│    │            │            │    │A ：對呀，你去「刮刮樂」是嗎？│
│    │            │            │    │B ：對呀，就那一天去，去「刮刮│
│    │            │            │    │    樂」，還打了幾個…「小瑪莉│
│    │            │            │    │    」那個呀，欠他25,000啦，看│
│    │            │            │    │    1 個月慢慢分期還他可不可以│
│    │            │            │    │    ？                        │
│    │            │            │    │（兩人續談債務如何攤還，談定每│
│    │            │            │    │  月還5,000 元，直接從薪水中扣│
│    │            │            │    │  下來，壬○○再向吳嘉祥的老闆│
│    │            │            │    │  拿）                        │
├──┼──────┼──────┼──┼───────────────┤
│ 三 │壬○○：    │96年5 月17日│12時│B ：你那個是什麼？投幣的吃角子│
│    │0000000000  │            │15分│    老虎還是撲克牌？          │
│    │詹文嘉：    │            │    │A ：那個吃角子老虎那種的，「麻│
│    │0000000000  │            │    │    仔台」（台語）的。        │
│    │            │            │    │B ：你那天在縱貫路那邊，檳榔攤│
│    │            │            │    │    那邊，也放呀，我都看到你的│
│    │            │            │    │    車子停在那邊呀。          │
│    │            │            │    │A ：哪一家？                  │
│    │            │            │    │B ：就在那個…                │
│    │            │            │    │A ：楓之谷。                  │
│    │            │            │    │B ：高鐵那附近呀，有一個檳榔攤│
│    │            │            │    │    呀。                      │
│    │            │            │    │A ：對呀，那我朋友開的。      │
├──┼──────┼──────┼──┼───────────────┤
│ 四 │壬○○：    │96年6 月27日│19時│A ：黃佳珊；B ：賴秋梅        │
│    │0000000000  │            │35分├───────────────┤
│    │賴秋梅：    │            │    │A ：喂。                      │
│    │0000000000  │            │    │B ：人家中了「全燈」，16,000，│
│    │            │            │    │    你要不要送錢過來我這邊，錢│
│    │            │            │    │    不夠。                    │
│    │            │            │    │A ：是喔？                    │
│    │            │            │    │B ：要多久？                  │
│    │            │            │    │A ：（旁人說：一下）一下好不好│
│    │            │            │    │    ？                        │
│    │            │            │    │B ：因為他們要去疊貨了，急著要│
│    │            │            │    │    走了。                    │
│    │            │            │    │A ：是喔。                    │
│    │            │            │    │B ：對呀，他問你大概要多久。  │
│    │            │            │    │A ：大概喔，我現在在新豐啊。  │
│    │            │            │    │B ：你在新豐哦？              │
│    │            │            │    │A ：對呀，你叫他等一下好不好？│
│    │            │            │    │B ：他問你要多久。            │
│    │            │            │    │A ：20分鐘，好不好？          │
│    │            │            │    │B ：他說要放在這邊，放在這邊好│
│    │            │            │    │    了，他再過來拿。          │
│    │            │            │    │A ：好。                      │
│    │            │            │    │B ：那你再拿過來給我。        │
│    │            │            │    │A ：好。                      │
│    │            │            ├──┼───────────────┤
│    │            │            │19時│B ：喔！他好厲害喔，呵呵呵，你│
│    │            │            │43分│    知道他押「麻仔」押幾個嗎？│
│    │            │            │    │A ：幾個？                    │
│    │            │            │    │B ：10個。                    │
│    │            │            │    │A ：嗯。                      │
│    │            │            │    │B ：然後他旁邊全部押，你知道嗎│
│    │            │            │    │    ？然後就硬....胚（台語音）│
│    │            │            │    │    胚胚胚胚，胚到7,000 塊的時│
│    │            │            │    │    候，給他押到全燈。        │
│    │            │            │    │A ：哦，押到全燈。            │
│    │            │            │    │B ：我看他滿頭汗。            │
│    │            │            │    │A ：滿頭汗，之前那1 個是嗎？  │
│    │            │            │    │B ：之前那1 個，早上是嗎？    │
│    │            │            │    │A ：不是不是，以前那滿頭汗那 1│
│    │            │            │    │    個？                      │
│    │            │            │    │B ：就是他啊。                │
│    │            │            │    │A ：哦，他現在呢？現在還在玩嗎│
│    │            │            │    │    ？                        │
│    │            │            │    │B ：走掉了啦！                │
│    │            │            │    │A ：他現在走掉了是嗎？        │
│    │            │            │    │B ：他主要就是要玩到全燈啊！  │
│    │            │            │    │A ：哦，沒關係啦。我等一下過去│
│    │            │            │    │    。你幾點關門？            │
│    │            │            │    │B ：你等一下要過來是嗎？不然我│
│    │            │            │    │    就等你啊！                │
│    │            │            │    │A ：對呀，不然他明天早上去找你│
│    │            │            │    │    怎麼辦？                  │
│    │            │            │    │B ：會喔，他早上會來找我拿錢。│
│    │            │            │    │A ：好，OK。                  │
│    │            │            │    │B ：好，拜拜。                │
└──┴──────┴──────┴──┴───────────────┘
附表六：
┌──┬──────┬──────┬──────────────────┐
│編號│通話對象及  │通 話 日 期 │  通    訊    監    察    譯    文  │
│    │行動電話門號│            ├──┬───────────────┤
│    │            │            │時間│ 通   話   內   容   摘   要  │
├──┼──────┼──────┼──┼───────────────┤
│ 一 │戊○○：    │96年1 月24日│13時│A ：戊○○；B ：卯○○        │
│    │0000000000  │            │21分├───────────────┤
│    │卯○○：    │            │    │A ：所長！                    │
│    │0000000000  │            │    │B ：明天偵查隊又會大掃蕩，電玩│
│    │            │            │    │    的。你問問看，地點要告訴他│
│    │            │            │    │    。                        │
│    │            │            │    │A ：好，我現在打電話問問看。  │
├──┼──────┼──────┼──┼───────────────┤
│ 二 │戊○○：    │96年1 月24日│13時│A ：明天有一場。              │
│    │0000000000  │            │23分│B ：哪裡？                    │
│    │壬○○：    │            │    │A ：現在就是沒有啊！看，我怕人│
│    │0000000000  │            │    │    家胡亂衝。                │
│    │            │            │    │B ：哪裡啦？                  │
│    │            │            │    │A ：不是啦！明天有一場專門掃這│
│    │            │            │    │    個的啦！                  │
│    │            │            │    │B ：明天喔，好。              │
│    │            │            │    │A ：還是說，…你上次跟我講要去│
│    │            │            │    │    弄掉那邊的啊？            │
│    │            │            │    │B ：達生路。住址多少我等一下打│
│    │            │            │    │    電話給你。                │
│    │            │            │    │A ：好，你看一下住址，不然，他│
│    │            │            │    │    媽的，到時候有人亂弄亂弄的│
│    │            │            │    │    。                        │
│    │            │            │    │B ：好，明天幾點？            │
│    │            │            │    │A ：沒關係，你把住址給我就好了│
│    │            │            │    │    。                        │
│    │            │            │    │B ：其他的，你們還會去…那邊的│
│    │            │            │    │    。                        │
│    │            │            │    │A ：那就不會了。大概要多久？  │
│    │            │            │    │B ：一下子就好，去車上拿資料就│
│    │            │            │    │    好。                      │
│    │            │            │    │A ：那是誰的？上次你跟我講的那│
│    │            │            │    │    個嗎？                    │
│    │            │            │    │B ：那是我們公司的。上次是別人│
│    │            │            │    │    的。                      │
│    │            │            ├──┼───────────────┤
│    │            │            │13時│A ：烏龜，達生路140號。       │
│    │            │            │26分│B ：幾台？                    │
│    │            │            │    │A ：1 台。你要幾個？          │
│    │            │            │    │A ：1 個就好了，好交差就好，不│
│    │            │            │    │    然讓他們亂弄就遭了。      │
│    │            │            │    │A：有空的話，出來聊一聊。     │
│    │            │            │    │B：今天晚上。                 │
│    │            │            │    │A：好。                       │
│    │            ├──────┼──┼───────────────┤
│    │            │96年2 月8 日│14時│B ：喂，翁大哥。              │
│    │            │            │18分│A ：喂，等一下要那個喔！      │
│    │            │            │    │B ：要…                      │
│    │            │            │    │A ：對啊。                    │
│    │            │            │    │B ：好，OK，謝謝。            │
│    │            │            │    │A ：對呀，這邊…湖口這邊有沒有│
│    │            │            │    │    ，除了你們的之外，全部把他│
│    │            │            │    │    弄掉好了，他媽的。        │
│    │            │            │    │B ：好啊。我回復國華喔，我繞一│
│    │            │            │    │    下，然後跟你講。          │
│    │            │            │    │A ：這樣子，你們的市場會比較大│
│    │            │            │    │    一點，會比較好做。        │
│    │            │            │    │B ：好，我去抄住址給你，好，我│
│    │            │            │    │    等一下，我現在在竹北，我回│
│    │            │            │    │    去繞一圈，住址寫一寫，然後│
│    │            │            │    │    給你。                    │
│    │            │            │    │A ：好，今天下午會有…        │
│    │            │            │    │B ：5 點會動作是嗎？          │
│    │            │            │    │A ：下午啦，等一下就有人會出去│
│    │            │            │    │    啦！                      │
│    │            │            │    │B ：好，要不要寫住址給你？    │
│    │            │            │    │A ：可以啊！                  │
│    │            │            │    │B ：好，我再拿給你。          │
│    │            │            │    │A ：反正外人的，他媽的，這次全│
│    │            │            │    │    部把他弄掉。              │
│    │            │            │    │B ：好，我要去繞一下住址，不然│
│    │            │            │    │    我跟你講不知道哪一家，我湖│
│    │            │            │    │    口繞一圈…                │
│    │            │            │    │A ：等到過年後就比較好辦了。  │
│    │            │            │    │B ：好，OK，就這樣子，對了，你│
│    │            │            │    │    們裡面那個還有用嗎？我看有│
│    │            │            │    │    擺著一個啊。              │
│    │            │            │    │A ：就擺在那裡啊，那邊我本來想│
│    │            │            │    │    說叫人把他拉走了，那就是我│
│    │            │            │    │    搬回來的啊！              │
│    │            │            │    │B ：那我再…看什麼時候…      │
│    │            │            │    │A ：那是在…什麼？            │
│    │            │            │    │B ：魷魚羹麵啦。              │
│    │            │            │    │A ：不是，那不是在那邊拉回來的│
│    │            │            │    │    。                        │
│    │            │            │    │B ：哪邊？                    │
│    │            │            │    │A ：魷魚羹麵的交出去了。      │
│    │            │            │    │B ：喔，那…那個是在哪裡的？  │
│    │            │            │    │A ：那個是在民權街那邊的。    │
│    │            │            │    │B ：民權街的是嗎？            │
│    │            │            │    │A ：對呀，那不是你們的啦！    │
│    │            │            │    │B ：有啦，玉山啦，最新的。    │
│    │            │            │    │A ：那是你們的喔？            │
│    │            │            │    │B ：對呀，它寫著玉山嘛！那是我│
│    │            │            │    │    們最新出來的。            │
│    │            │            │    │A ：這幾天，我看我再打電話給你│
│    │            │            │    │    ，你再把他拉拉走好了，不然│
│    │            │            │    │    放在這邊也是檔路…。      │
│    │            │            │    │B ：好，就這樣。              │
│    │            │            │    │A ：那下午看怎樣，再打電話給我│
│    │            │            │    │    。                        │
│    │            │            │    │B ：我下午再打電話給你，我單子│
│    │            │            │    │    再拿給你。                │
│    │            │            │    │A ：他那邊就…叫他說…那個喔，│
│    │            │            │    │    對啊。                    │
│    │            │            │    │B：好，我知道。               │
│    │            ├──────┼──┼───────────────┤
│    │            │96年3月20日 │22時│B ：喂，翁大哥！              │
│    │            │            │17分│A ：在睡覺囉？                │
│    │            │            │    │B ：沒有，在家裡看電視啦！    │
│    │            │            │    │A ：這麼閒？                  │
│    │            │            │    │B ：完完全全沒事做啦！        │
│    │            │            │    │A ：完完全全沒事做？          │
│    │            │            │    │B ：對呀，你在哪裡？          │
│    │            │            │    │A ：怎麼會沒事做呢？唉呀，在上│
│    │            │            │    │    班啊，在哪裡。            │
│    │            │            │    │B ：上班，你做晚班喔？        │
│    │            │            │    │A ：上到4 點耶。              │
│    │            │            │    │B ：上到4 點，哇塞。          │
│    │            │            │    │A ：湖口還有沒有別家啦？      │
│    │            │            │    │B ：別家是嗎？                │
│    │            │            │    │A ：對。                      │
│    │            │            │    │B ：那邊有呀。                │
│    │            │            │    │A ：哪裡？                    │
│    │            │            │    │B ：德盛橋下去是你們的管區嗎？│
│    │            │            │    │A ：哪裡德盛橋？              │
│    │            │            │    │B ：就是平交道。              │
│    │            │            │    │A ：是呀，那是我們的呀，那是德│
│    │            │            │    │    興路。                    │
│    │            │            │    │B ：那邊有一個檳榔攤。        │
│    │            │            │    │A ：過了那兩家酒店了沒？      │
│    │            │            │    │B ：我看一下那家檳榔攤叫什麼名│
│    │            │            │    │    字，你等一下，我問一下（問│
│    │            │            │    │    旁人…），卡哇伊！        │
│    │            │            │    │A ：卡哇伊，卡哇伊裡面喔？    │
│    │            │            │    │B ：對。                      │
│    │            │            │    │A ：那是誰的？                │
│    │            │            │    │B ：玉山的。                  │
│    │            │            │    │A ：不是你們的就對了？        │
│    │            │            │    │B ：不是我放的。              │
│    │            │            │    │A ：卡哇伊，他是放在哪裡？    │
│    │            │            │    │B ：他....好像放在裡面。      │
│    │            │            │    │A ：平常有在插電嗎？有在玩嗎？│
│    │            │            │    │B ：這我就不曉得，我沒有去過，│
│    │            │            │    │    我知道裡面有。            │
│    │            │            │    │A ：1 台而已？                │
│    │            │            │    │B ：好像1 台麻將、1 台「麻仔」│
│    │            │            │    │    吧，1 台跑燈吧。          │
│    │            │            │    │A ：3 台喔？                  │
│    │            │            │    │B ：2 台。                    │
│    │            │            │    │A ：喔，現在還有就對了？      │
│    │            │            │    │B ：現在還有，其他的差不多都快│
│    │            │            │    │    光了，應該有…所我們現在都│
│    │            │            │    │    閒啦。                    │
│    │            │            │    │A ：你們的還好。              │
│    │            │            │    │B ：其他的…還有那邊。        │
│    │            │            │    │A ：不用了啦！1 個就可以了。  │
│    │            │            │    │B ：1 個就可以了是嗎？        │
│    │            │            │    │A ：對呀，因為明天…有一個啊。│
│    │            │            │    │B ：哦，好，那你去看一下看有沒│
│    │            │            │    │    有，沒有你再跟我講。      │
│    │            │            │    │A ：對呀。                    │
│    │            │            │    │B ：好。                      │
│    │            │            │    │A ：就德興路那酒店下去一點嘛，│
│    │            │            │    │    那兩家酒店嘛。            │
│    │            │            │    │B ：對對對。                  │
│    │            │            │    │A ：以前周哥那家酒店再下去一嘛│
│    │            │            │    │    。                        │
│    │            │            │    │B ：對呀，在右手邊。          │
│    │            │            │    │A ：好。                      │
└──┴──────┴──────┴──┴───────────────┘


司法院資訊處製作；財團法人民間司法改革基金會備份。
